【裁判字號】    94,上更(一),227
【裁判日期】    950425
【裁判案由】    毒品危害防制條例
【裁判全文】
臺灣高等法院臺中分院刑事判決     94年度上更(一)字第227號
上  訴  人
即  被  告  乙○○
                    (
選任辯護人  謝萬生律師
上  訴  人
即  被  告  戊○○
                      號1樓
選任辯護人  陳鴻飛律師
上  訴  人
即  被  告  己○○
指定辯護人  本院公設辯護人  甲○○
上列上訴人因毒品危害防制條例案件，不服臺灣臺中地方法院中
華民國九十三年十一月三日第一審判決（民國九十三年度訴字第
一０四七號，起訴案號：臺灣臺中地方法院檢察署民國九十二年
度偵續字第二０一號、九十三年度偵字第八０００號）及移送併
案審理（台灣苗栗地方法院檢察署九十二年度偵字第四五四八號
），提起上訴，本院判決如下：
    主      文
原判決撤銷。
乙○○共同連續販賣第二級毒品，處有期徒刑柒年，褫奪公權參
年。扣案之如附表一編號１、２所示之第二級毒品、如附表二編
號１、２、３所示之第二級毒品、如附表三編號１、２所示之第
二級毒品，均沒收銷燬之；扣案之如附表二編號１、２、３所示
之毒品包裝袋肆拾個、如附表三編號１、２所示之毒品包裝袋貳
拾肆個、扣案如附表三編號１１所示之現金新台幣貳萬玖仟貳佰
元，均沒收；扣案之如附表一編號４、５所示之行動電話壹支（
○九一五—四八一七六二號）、黑色皮包壹個、未扣案之行動電
話壹支（○九二七—六六八七四四號），均沒收，如全部或一部
不能沒收時，追徵其價額。又共同連續販賣第三級毒品，處有期
徒刑伍年。扣案之如附表二編號４、５、６所示之第三級毒品Ｋ
他命、如附表三編號３、６、８所示之第三級毒品Ｋ他命，均沒
收銷燬之；扣案之如附表二編號４、５、６所示之毒品包裝袋參
個、如附表三編號３、６、８所示之毒品包裝袋拾玖個、扣案如
附表三編號１１所示之現金新台幣貳萬玖仟貳佰元，均沒收；扣
案之如附表二編號７所示之磅秤、研磨皿、分裝袋及分裝工具壹
批、如附表三編號４所示之行動電話肆支、如附表三編號５所示
之電子秤壹個、研磨器壹個、研磨缽壹組、塑膠封口機壹台、塑
膠分裝袋貳大袋、塑膠盒參個（用以裝盛第三級毒品Ｋ他命）、
如附表三編號７所示之行動電話壹支、如附表三編號９所示之行
動電話貳支、如附表三編號１０所示之小背包壹個（裝前述第三
級毒品Ｋ他命五包用）及販毒所得新台幣拾陸萬參仟貳百元，均
沒收。販毒所得如全部或一部不能沒收時，以其財產抵償之。主
刑部份應執行有期徒刑拾年。
戊○○、己○○共同連續販賣第三級毒品，戊○○處有期徒刑伍
年貳月，己○○處有期徒刑伍年伍月。扣案如附表三編號３、６
、８所示之第三級毒品Ｋ他命，均沒收銷燬之；扣案如附表三編
號３、６、８所示之毒品包裝袋拾玖個、扣案如附表三編號１１
所示之現金新台幣貳萬玖仟貳佰元，均沒收；扣案如附表三編號
４所示之行動電話肆支、如附表三編號５所示之電子秤壹個、研
磨器壹個、研磨缽壹組、塑膠封口機壹台、塑膠分裝袋貳大袋、
塑膠盒參個（用以裝盛第三級毒品Ｋ他命）、如附表三編號７所
示之行動電話壹支、如附表三編號９所示之行動電話貳支、如附
表三編號１０所示之小背包壹個（裝前述第三級毒品Ｋ他命五包
用）及販毒所得新台幣拾陸萬參仟貳百元，均沒收。販毒所得如
全部或一部不能沒收時，以其財產抵償之。
    事      實
一、乙○○、己○○素行均為不佳，乙○○曾犯違反毒品危害防
    制條例罪（未構成累犯）；己○○則前曾犯違反毒品危害防
    制條例等罪（均未構成累犯），其中於民國（下同）九十一
    年間所觸犯共同販賣第三級毒品案件，經臺灣高等法院高雄
    分院以九十二年度上訴字第一四三號刑事判決，判處有期徒
    刑七年（嗣經最高法院於九十四年十二月十五日，以九十四
    年度台上字第七０九六號駁回上訴確定），詎均仍不知悔改
    。而有以下行為：
（一）乙○○（綽號「小黑」）、鄭宇涵（綽號「阿貓」，於九
      十一年一月間，與乙○○係男女朋友，業經原審法院以九
      十二年度訴字第一九二八號、及本院以九十三年度上訴字
      第一○五三號刑事判決，判處有期徒刑七年三月，現上訴
      最高法院審理中）、白育魁（改名為白佑承，綽號「小白
      」，則為乙○○、鄭宇涵之共同朋友，亦業經原審法院以
      九十二年度訴字第一九二八號、及本院以九十三年度上訴
      字第一○五三號刑事判決，判處有期徒刑七年三月確定）
      ，三人共同基於販賣第二級毒品ＭＤＭＡ（俗稱搖頭丸、
      快樂丸）與大麻捲煙營利之犯意聯絡，於不詳時間，在不
      詳地點販入如附表一編號１、２所示之第二級毒品，分別
      以夾鏈袋包裝而置放於黑色皮包內，欲在台中市區各舞廳
      ，將毒品售予不特定人或先邀約購買者後，推由乙○○坐
      鎮在幕後聯繫指揮，由其先與購買毒品之客戶聯繫後，再
      推由鄭宇涵、白育魁負責將毒品送交購毒者。嗣有Ａ１之
      人（其綽號為「小傑」，真實姓名年籍詳卷）得悉白育魁
      、鄭宇涵、乙○○等人有賣ＭＤＭＡ及大麻捲煙，恐乙○○、白育魁、鄭宇涵三人販賣毒品危害他人，Ａ１遂於九
      十一年一月四日凌晨一、二時許前，打電話向臺中縣警察
      局霧峰分局國光派出所警員黃興綱表示，欲檢舉他人持有
      及販賣毒品等情，而乙○○、白育魁、鄭宇涵三人適於九
      十一年一月四日凌晨，在不詳處所共同相處，Ａ１於連絡
      上黃興綱後隨即於九十一年一月四日凌晨二時十五分四十
      五秒，以０四—00000000之市內電話撥打乙○○
      所有號碼為0000000000號之行動電話（如00
      00000000號行動電話沒有接聽，亦可經轉接而直
      接由0000000000號行動電話接聽。），由鄭宇
      涵接聽，Ａ１表示「要拿東西」，但尚未詢及出售價格，
      鄭宇涵詢明Ａ１在臺中縣大里市仁愛醫院附近後即掛斷電
      話，嗣該Ａ１再於九十一年一月四日凌晨二時三十六分二
      十一秒、二時四十六分五十八秒以臺中縣大里市仁愛醫院
      急診室內之公用電話０四─00000000撥打乙○○
      前開0000000000號行動電話，由乙○○接聽後
      表示即將抵達約定地點，旋乙○○即攜帶0000000
      000號行動電話一支避處於不詳處所，而推由鄭宇涵駕
      駛乙○○所有車牌號碼八Ｌ—五三八五號自用小客車（三
      陽牌，黑色喜美、１６６８ＣＣ、車主為榮慶織帶廠，設
      於彰化縣和美鎮○○里○○路一一五號），搭載白育魁攜
      帶裝有如附表一編號１、２所示之第二級毒品ＭＤＭＡ二
      百七十顆、大麻捲煙十一支之上述黑色皮包，再擺置於前
      開小客車右前座下方，前往臺中縣大里市○○路四五五號
      仁愛醫院前交付毒品，嗣鄭宇涵於九十一年一月四日凌晨
      三時三十分許駕駛前開自用小客車到達前開臺中縣大里市
      仁愛醫院附近後，在該處等候之Ａ１即進入前開自用小客
      車，由白育魁自車輛右前座下方取出以夾鏈帶包裝之膠囊
      、藥片及大麻捲煙交由鄭宇涵，再由鄭宇涵詢問Ａ１：稱
      「要幾個？」等語後，在尚未交付毒品前，即由早於九十
      一年一月四日凌晨一、二時許接獲Ａ１檢舉電話後前往現
      場埋伏之員警黃興綱、張尊禮當場查獲，並在前開自用小
      客車上扣獲如附表一編號１至５所示之毒品等物，即前述
      之第二級毒品ＭＤＭＡ二百七十顆、大麻捲煙十一支、及
      斯時尚非屬毒品未經列管之Ｋ他命五顆、被告乙○○所有
      供上述買賣聯絡所用之○九一五—四八一七六二號行動電
      話一支、被告乙○○所有之黑色皮包一個（裝前述附表一
      編號１、２、３所示之毒品等物之用）、不詳用途之現金
      新台幣（下同）二千七百元，另行動電話一支（○九二七
      —六八七四四號）則未據扣案。
（二）乙○○復基於上開販賣第二級毒品營利之概括犯意，及另
      基於販賣第三級毒品營利之犯意，乙○○先於九十一年底
      ，向南部綽號「阿田」之男子，以一公斤四十萬元之價格
      ，購買第三級毒品Ｋ他命，乙○○再於九十二年間，向台
      北綽號「小四」之男子，以一千粒十二萬五千元之價格，
      購買第二級毒品ＭＤＭＡ及以一公斤十萬元之價格，購買
      第二級毒品大麻後，伺機販賣。嗣於九十二年十一月十二
      日晚上二十二時三十分許，在台中市○村路○段九之九號
      撞球場，經海岸巡防總局中部地區巡防局苗栗機動查緝隊
      查獲，扣得其身上之第三級毒品Ｋ他命一包（毛重○．八
      公克）；乙○○再帶同該隊於同日晚上二十三時五十分許
      ，至台中市○○路○段四二○號十三樓之二，扣得乙○○
      所有之第三級毒品Ｋ他命一包（毛重二．三公克）、一粒
      眠（俗稱「紅豆」、「強姦藥丸」，非屬本案之第二、三
      級毒品）八顆；乙○○旋再帶同該隊於翌日即九十二年十
      一月十三日凌晨一時五分許，至台中市○○區○○街三十
      巷九號十樓之十七，扣得乙○○所有之第二級毒品ＭＤＭ
      Ａ二十包計約一千餘顆（合計驗餘總淨重三七四．三六公
      克）、第二級毒品大麻十九包（合計淨重一四九五．九九
      公克、空包裝重三一．三九公克）、第二級毒品計大麻煙
      一包計十九支（合計淨重八．八五公克、空包裝重○．六
      七公克）、第三級毒品Ｋ他命一包（合計驗餘總淨重共二
      二六二．一六公克  ）、第二級毒品安非他命一包（毛重
      一點九公克，所涉犯毒品危害防制條例第十一條第二項之
      持有第二級毒品犯行，業經臺灣臺中地方法院以九十三年
      度易字第二二三Ｏ號判決判處罪刑，並宣告沒收銷燬之確
      定）、及被告乙○○所有供分裝上述第三級毒品所用之磅
      秤、研磨皿、分裝袋及分裝工具一批等物（即附表二所示
      之物）。
（三）乙○○復續承販賣前述第二級毒品營利之概括犯意，乙○○復續承及另與戊○○、己○○三人共同基於販賣第三級
      毒品營利之概括犯意聯絡，乙○○於九十二年十二月間，
      向台北綽號「阿國」之男子以每粒一百十元之價格購買第
      二級毒品ＭＤＭＡ（第二級毒品ＭＤＭＡ以每粒二百五十
      元之價格出售），及前於九十二年十一月十二日、十三日
      經海岸巡防總局中部地區巡防局苗栗機動查緝隊查獲時，
      未被查扣遺留下來之第二級毒品大麻，暨向南部綽號「阿
      哲」之男子以一公克六百元之價格，購買第三級毒品Ｋ他
      命後。乙○○、戊○○、己○○三人隨即連續自九十二年
      十二月間起，由乙○○將毒品分裝，並以至藥局購買之不
      明白色粉末與Ｋ他命混合後以增加重量販賣牟利，然後乙○○以每月各三萬元之代價僱用戊○○、己○○二人，在
      台中市區販售前述之第三級毒品Ｋ他命（第三級毒品Ｋ他
      命以一公克八百元之價格販賣）予不特定人（大部分以酒
      店上班小姐為主）非法施用，計戊○○販毒所得為六萬七
      千二百元，己○○販賣所得為九萬六千元，合計十六萬三
      千二百元。嗣於九十三年四月二十一日凌晨三時三十分許
      ，經警持法院所核發之搜索票，至由戊○○名義承租（租
      金則由乙○○支付）供乙○○、戊○○、己○○三人居住
      之台中市○○區○○路二段一五三號三樓之三進行搜索，
      當場查獲乙○○所有之第二級毒品ＭＤＭＡ十八包（合計
      驗餘總淨重一四○九．六八公克，包裝合計重二四．五八
      公克，原扣案之二十包中，有二包墨綠色藥丸並非為第二
      級毒品ＭＤＭＡ）、第二級毒品大麻煙六包（合計共重六
      ○．四六公克，空包裝合計共重一九．七五公克）、第三
      級毒品Ｋ他命十三包（合計驗餘總淨重二一四七．七六公
      克，包裝合計重四五．一六公克，原扣案之十七包中，有
      四包並非為第三級毒品Ｋ他命）、及與戊○○、己○○聯
      絡販賣第三級毒品Ｋ他命所用之○九二五—四三九九五七
      、○九二二—五四九五五一、○九二三—五四六四二六、
      ○九一五—六八二四四一號行動電話四支暨另外之行動電
      話二支（○九二二—五四九八六八、○九二五—七二一五
      ○五號）、及乙○○所有用以分裝第三級毒品Ｋ他命所用
      之電子秤一個、研磨器一個、研磨缽一組、塑膠封口機一
      台、塑膠分裝袋二大袋、塑膠盒三個（用以裝盛第三級毒
      品Ｋ他命）及預備再購進第二、三級毒品之現金二萬九千
      二百元；戊○○所持有之由乙○○交付送貨予購毒者所遺
      留下來（因該購毒者臨時購買較少量）之第三級毒品Ｋ他
      命一包（驗餘淨重一．七四公克，包裝重○．五九公克）
      、及與乙○○聯絡販賣第三級毒品Ｋ他命所用之○九五五
      —七二○八○四號行動電話一支暨另外之行動電話二支（
      ○九二五—四九○四六九、○九二二—五四九五五一號）
      。須臾之間，己○○自外歸來，再從其身上小背包內取出
      乙○○甫自不詳年籍綽號「阿哲」之男子處，以三十萬元
      購入，而由己○○前往台中市○○路與大雅路附近之加油
      站取回之第三級毒品Ｋ他命五包（合計驗餘總淨重五○○
      ．二八公克，包裝合計重七．七四公克）、及與乙○○聯
      絡販賣第三級毒品Ｋ他命所用之○九二五—四○一一五四
      、○九二五—七二一○七四號行動電話二支暨另外之行動
      電話一支（○九一五—一九七四七二號）、不詳用途現金
      五萬二千元、小背包一個（裝前述第三級毒品Ｋ他命五包
      （合計驗餘總淨重五○○．二八公克，包裝合計重七．七
      四公克）用）（即附表三所示之物）。
（四）乙○○於九十二年十一月間，被海岸巡防總局中部地區巡
      防局苗栗機動查緝隊查獲販賣毒品後，於九十三年一月二
      十四日及同年二月二十九日向苗栗機動查緝隊表達及配合
      追查毒品上游來源，該查緝隊因乙○○提供線情而破獲毒
      品案。
二、案經台中市警察局移送、台中縣警察局霧峰分局報請臺灣臺
    中地方法院檢察署檢察官偵查起訴，並經行政院海岸巡防署
    海岸巡防總局中部地區巡防局苗栗機動查緝隊移請台灣苗栗
    地方法院檢察署檢察官移請併案審理。
    理      由
一、關於犯罪事實欄一之（一）部分：
（一）訊據被告乙○○矢口否認有何上揭犯罪事實欄一之（一）
      之犯行，辯稱：伊並未與鄭宇涵、白育魁等人共同販賣第
      二級毒品ＭＤＭＡ（俗稱搖頭丸、快樂丸）與大麻捲煙營
      利之犯行，九十一年一月三日晚上二十二時二十分許，伊
      要去台南，鄭宇涵向伊借車，白育魁在伊住處，白育魁就
      開車載伊到台中市朝馬站，搭乘尊龍客運南下台南，之後
      ，伊便不知鄭宇涵、白育魁使用車子之情形，車牌號碼八
      Ｌ—五三八五號自用小客車之車主，為伊家所開設之「榮
      慶織帶廠」所有，但車子平常均係伊在使用，沒有錯，電
      話號碼0000000000號行動電話是伊名義申請的
      ，亦是伊在使用，九十一年一月四日凌晨，伊將上開汽車
      借給鄭宇涵使用，該手機則是伊不慎掉在車上，因為當時
      伊人去台南，於九十一年一月四日凌晨三時三十分許，鄭
      宇涵駕駛前開自用小客車，搭載白育魁（坐於右前座）到
      達雙方約定地點台中縣大里市○○路四五五號前（即仁愛
      醫院），與秘密證人Ａ１交易第二級毒品ＭＤＭＡ及大麻
      捲煙時，當場為警查獲，並在前開自用小客車上扣獲如附
      表一編號１至３所示之毒品，即前述之第二級毒品ＭＤＭ
      Ａ二百七十顆、大麻捲煙十一支、及Ｋ他命五顆、現金二
      千七百元等物，均非伊所有云云。惟查：
（１）秘密證人Ａ１於九十五年四月十一日在本院審理時結證稱
      ：（你打電話至0000000000是先打給黃興綱警
      員或是之後？）先聯絡警員。（你在打該支電話之前有無
      跟該支電話的人有無見過面、接觸過？）有見過面，他們
      是我的朋友的朋友。（提示九十一年一月四日的警訊筆錄
      ，當時情形是否如此？）對，電話不是「小黑」接的，是
      「阿貓」接的。（你在警詢的供述是女孩子接的，在偵查
      中又說有時是女孩子接，有時好像是小黑接，究情形如何
      ？）接電話的人不一定。（當天共打幾通？）當天有打，
      不記得打幾通。（現讓你指認小黑的聲音可以指認？）隔
      那麼久，認不出來。（黃興綱你有接觸到他本人，是電話
      聯絡或是見過面？）電話完畢後，有見到面。（你跟阿貓
      （鄭宇涵）、小黑（乙○○）、小白（白育魁），在打檢
      舉電話給黃興綱警員之前有無恩怨糾紛、欠債？）沒有。
      （你知道「小黑」是何人？）乙○○。（本件被查獲前，
      有無跟乙○○說過話？）電話上說過話。發生本件也是聽
      他的聲音。（何時？為了何事？）有打電話給他，不記得
      ，很久了。（本件之前你跟乙○○聯絡何事？）討論哪裡
      比較好玩之類的。（你知道乙○○作何職業？）我知道他
      是藥頭。有看過朋友跟他買藥。（買何藥？）大麻。（在
      哪裡看到？）舞廳。（除了大麻之外，還有看過他賣過其
      他東西？）沒有。我朋友有跟他調過Ｋ他命、搖頭丸，這
      是我朋友說的。（本件之前乙○○有無問過你要不要買毒
      品？）他沒有直接跟我講，是我打電話給他的。（為何在
      偵查中說「小黑」有問過你要不要買毒品？）我的意思是
      ，當天我打電話過去那個女的問我要不要毒品。（當天打
      電話過去，有無乙○○接到電話過？第幾次？）有，不確
      定是第幾次接的。（當天有無跟乙○○電話聯絡？聯絡事
      項？）有。錢給他，送過來這樣。（送什麼東西？）就是
      那些東西，我只問有無東西，沒有說是大麻或是搖頭丸，
      他就瞭解。（當天何人到場跟你接洽？）一男一女，他說
      他叫阿貓、小白。（當天有看到乙○○？）他沒有來（當
      天有看到毒品？）在車上，車上女的拿著。（她拿著毒品
      作何事？）問我要不要。（你在偵查中有說是男的接、女
      的接，確定是小黑？）不確定。（見本院卷二第三五至三
      九頁）。秘密證人Ａ１另於九十一年一月四日警詢時證述
      稱：「因我之前在台中市ＰＵＢ曾看過他們賣大麻，一支
      五○○元、Ｋ他命一粒認識的賣四○○元，不認識的賣五
      ○○元，搖頭丸一粒賣三○○至三五○元，因為我不想他
      們再害其他人而舉發指證他們。」等語（見台灣台中地方
      法院檢察署九十一年度偵字第九三五號卷第十九頁），秘
      密證人Ａ１復於九十一年二月二十五日在臺灣臺中地方法
      院檢察署檢察官偵查中結證稱：「四、五個月前，在舞廳
      認識綽號『小黑』、再認識綽號『小白』、『阿貓』，他
      們三人在台中市區各舞廳都有在賣搖頭丸、Ｋ他命及大麻
      ，我有看到小黑及阿貓在賣，用衛生紙包起來拿給客人，
      都是當場一手交錢一手交貨，小黑有問過我，要不要買毒
      品」，「我打（電話）給國光派出所之後，才打行動電話
      給他們，打○九一五—四八一七六二號電話，有時女孩子
      接，有時男孩子接，我說要找小黑（指被告乙○○），女
      孩子接電話時，說她是「阿貓」（指鄭宇涵），第二通打
      去，就是小黑接的，我聽得出來小黑的聲音，聲音很像，
      第一通是阿貓接的，我向她說要拿東西，她就知道意思了
      ，因為他們之前有問過我，第一通電話時，她（指鄭宇涵
      ）問我是哪裡的，我說在仁愛醫院，就掛掉了，第二通我
      在仁愛醫院與警察在等待時，我用公用電話打給小黑，是
      小黑接的，他說快到了。」、「小黑說，他們在河南路，
      到現場時，他們是開黑色喜美車子，是阿貓開的，小白也
      在車上，小黑不在，我與他們在仁愛醫院前面會合上車。
      」、「上車之後，他們就往前開一點，便準備要拿東西給
      我，小白坐在駕駛座旁邊，我坐在右後座，我看到小白彎
      下身拿遭查扣之物品交給阿貓，阿貓再拿給我看，問我要
      幾個，巡邏車就開到旁邊來了」、「巡邏車到場時，他們
      二人很緊張，我也裝得很緊張，他們二人便罵了一句髒話
      後，就趕快把東西藏起來。」、「他們賣毒品都有在做外
      送，先在舞廳認識，留下電話，互相聯絡。」等語（見台
      灣台中地方法院檢察署九十一年度偵字第九三五號卷第七
      十八至八十頁）。依秘密證人Ａ１上述警詢、偵查、本院
      審理時之陳述，雖有部分細節有所出入，但主要情節即：
      因知道被告乙○○有販賣毒品，基於檢舉之目的，分別聯
      絡警員檢舉，及聯絡被告乙○○（小黑）、另案被告鄭宇
      涵（阿貓）佯稱購買毒品，約定在上述仁愛醫院附近見面
      ，由另案被告鄭宇涵、白育魁（小白）攜帶扣案物品前來
      ，因而為警查獲。且按被告以外之人（包括證人、鑑定人
      、告訴人、被害人及共同被告等）於檢察事務官、司法警
      察官或司法警察調查中所為之陳述，與審判中不符時，其
      先前之陳述具有較可信之特別情況，且為證明犯罪事實存
      否所必要者，得為證據，刑事訴訟法第一百五十九條之二
      定有明文。本院審酌秘密證人Ａ１於警詢中之證述距案發
      日較近，當時記憶自較深刻，可立即反應所知，不致因時
      隔日久而遺忘案情；且較少利害權衡之壓力而出於為自己
      或他人保留、隱瞞，揆諸上開說明，其於警詢中所為之陳
      述，客觀上應具有較可信之特別情況，且亦為證明犯罪事
      實存否所必要，依上揭規定，秘密證人Ａ１在警詢之陳述
      與本院審理時不符之處，應有證據能力，先此敘明。至上
      述秘密證人Ａ１先後所述若干細節稍不一致，應有審究此
      不一致之處之必要。（１）Ａ１先於警詢時稱：我佯裝買
      藥，而約他們在東榮路四五五號前，才通知警方去抓，我
      打手機0000000000欲找小黑，結果是小黑的女
      朋友，阿貓接聽，結果阿貓駕八Ｌ─五三八五之汽車載小
      白來東榮路欲賣我毒品，而為警查獲等語，於偵查中及本
      院審理時均稱：先聯絡警員，再聯絡小黑，電話有時女子
      接，有時男子接，有時阿貓接，有時小黑接等語，但Ａ１
      既基於檢舉之目的而為上述行為，已如前述，衡情應先與
      警員聯絡後，掌握警員之可能行動後，再與被告乙○○等
      人聯絡，如此才能達成其檢舉之目的，證人Ａ１於偵查中
      及本院審理時均稱：先聯絡警員等語，較與常情相符，且
      依通聯記錄所示，當時Ａ１與上述0000000000
      電話通聯之次數為三次（詳後述），證人Ａ１於偵查中及
      本院審理時均稱：電話有時女子接，有時男子接等語，與
      常情亦無何違背之處，而其於警詢上揭所述泛稱：我佯裝
      買藥，而約他們，才通知警方去抓，打手機欲找小黑，結
      果是小黑的女朋友阿貓接聽，阿貓駕車載小白來欲賣我毒
      品等語，並未明確指出與警員如何聯絡？所稱「去抓」是
      否包括先與警員聯絡？亦未指出打手機欲找小黑之次數，
      或指出各次電話接洽之人，足見證人Ａ１於警詢此部份所
      述，顯係供、證述內容過於簡略所致，應以其於偵查中及
      本院審理時所稱：先聯絡警員，再聯絡小黑，電話有時女
      子接，有時男子接，有時阿貓接，有時小黑接等語，較為
      可採。（２）證人Ａ１於偵查中曾說：「四、五個月前，
      在舞廳認識綽號『小黑』、再認識綽號『小白』、『阿貓
      』，他們三人在台中市區各舞廳都有在賣搖頭丸、Ｋ他命
      及大麻，我有看到小黑及阿貓在賣，用衛生紙包起來拿給
      客人，都是當場一手交錢一手交貨，小黑有問過我，要不
      要買毒品」等語，另於本院審理時稱：有看過朋友跟他買
      大麻，沒有看過他賣過其他東西，聽我朋友說有跟他調過
      Ｋ他命、搖頭丸，本件之前乙○○沒有直接問我要不要買
      毒品，是我打電話給他的，在偵查中說「小黑」有問過要
      不要買毒品，意思是當天我打電話過去那個女的問我要不
      要毒品等語，又先稱：當天有與被告乙○○聯絡，繼稱：
      不確定是小黑等語，其此部分先後所述，稍有不同，對於
      在打該支電話之前有無跟該支電話的人有無任何買賣、或
      談過毒品行為之問題，則答以：有無買賣部分不回答等語
      ，足證人Ａ１於本院審理時所述，顯係有所保留，對於被
      告乙○○曾否問過要不要買毒品一節，亦已有說明，且此
      部份無論在偵查中或本院審理時，均是指出因為知道被告
      乙○○等人有販賣大麻、搖頭丸等物，才予以檢舉，所以
      證人Ａ１此部份稍有不同之陳述，應係證人Ａ１關於涉及
      其自身行為而有所保留所致，本院認不影響其關於主要情
      節之證言可信度。均附此敘明。
（２）同案共犯鄭宇涵、白育魁均供稱，車牌號碼八Ｌ─五三八
      五號自用小客車及電話號碼0000000000號之行
      動電話，均係被告乙○○所有，不知道車上有毒品等情，
      此部分亦為被告乙○○所自承，此外並有犯罪事實欄一之
      （一）所述，自前述被告乙○○所有之自用小客車所查獲
      之如附表一編號１至６所示之毒品等物，即前述之第二級
      毒品ＭＤＭＡ二百七十顆、大麻捲煙十一支、及斯時尚非
      屬毒品未經列管之Ｋ他命五顆、被告乙○○所有之○九一
      五—四八一七六二號行動電話一支、被告乙○○所有之黑
      色皮包一個（裝前述附表一編號１、２、３所示之毒品之
      用）等，足資佐證，而扣案如附表一編號１所示之ＭＤＭ
      Ａ二百七十顆經鑑驗結果，均含有第二級毒品俗稱「快樂
      丸、搖頭丸」之成分，而如附表一編號２所示之大麻捲煙
      十一支，則均含有第二級第二四項毒品大麻成分等情，有
      內政部警政署刑事警察局九十一年十一月十四日刑鑑字第
      ○九一○三○○二三一號鑑驗通知書、及法務部調查局九
      十一年一月三十日調科壹字第一二○○一一二六八號鑑定
      通知書各一份（見台灣台中地方法院檢察署九十一年度偵
      字第九三五號卷第一九八至二○○頁、五十九頁）在卷可
      稽，堪信該等物品均屬毒品危害防制條例所管制之第二級
      毒品無誤。
（３）共犯鄭宇涵確實有於九十一年一月三日深夜，至一月四日
      凌晨零時至二時許間，駕駛其內置放有被告乙○○所持用
      之門號為○九一五—四八一七六二號行動電話之前開自用
      小客車，搭載共犯白育魁外出，嗣於九十一年一月四日凌
      晨二時十五分四十五秒，經秘密證人Ａ１以○四—000
      00000號之私人市內電話，撥打證人乙○○所有號碼
      為○九一五—四八一七六二號之行動電話，而由共犯鄭宇
      涵接聽，該秘密證人Ａ１乃表明「要拿東西」，經共犯鄭
      宇涵詢明秘密證人Ａ１所在處所，係在臺中縣大里市仁愛
      醫院後，該秘密證人Ａ１掛掉電話後，復於同年一月四日
      凌晨二時三十六分二十一秒、二時四十六分五十八秒，以
      臺中縣大里市仁愛醫院急診室內之○四—0000000
      0號公用電話撥打被告乙○○前開○九一五—四八一七六
      二號行動電話，由被告乙○○接聽後，表示即將抵達約定
      地點後，而由共犯鄭宇涵、白育魁開車前往臺中縣大里市
      仁愛醫院前與秘密證人Ａ１碰面，嗣共犯鄭宇涵、白育魁
      到達現場後，由該共犯鄭宇涵、白育魁二人認知為綽號「
      小傑」之秘密證人Ａ１隨即上車，共犯白育魁便彎腰自駕
      駛座旁邊之助手席下方拿起用夾鍊袋包裝之膠囊（即Ｋ他
      命）、藥片（搖頭丸）、大麻煙等物品交給共犯鄭宇涵，
      再由共犯鄭宇涵拿給秘密證人Ａ１，問要幾個等情，業據
      秘密證人Ａ１於九十五年四月十一日在本院審理時、及九
      十一年二月二十五日偵訊時到庭結證明確，復有被告乙○○所持用之前開門號手機於九十一年一月三日至四日間之
      通聯紀錄附於偵卷第一四○頁背面（詳情可參閱本院九十
      二年度訴字第一九二八號刑事案卷第二四九頁之比對紀錄
      ），以及該○四—00000000號電話持用人姓名對
      照表，附於原審同卷第一○五頁、該○四—000000
      00號電話之使用單位姓名對照單附於原審同卷第一三六
      頁可稽，核該通聯紀錄之時間點，均與秘密證人Ａ１所描
      述之約定時間、地點等情節相符，又扣案如附表一編號１
      、２所示之毒品，均係在共犯鄭宇涵於案發當日所駕駛之
      搭載共犯白育魁之車號八Ｌ—五三八五號自用小客車之前
      座助手席座位底下遭查獲，且當時係由黑色手提包裝著等
      情，亦經秘密證人Ａ１及證人即查獲員警黃興綱證述，當
      時購買毒品及查獲情節明確在卷，並有置放之現場相片附
      於臺灣臺中地方法院檢察署九十一年度偵字第九三五號卷
      第二八頁可資佐憑，堪信該秘密證人Ａ１所述應與事實相
      符而堪為採認。
（４）被告乙○○與同案共犯鄭宇涵、白育魁經警查獲後，分別
      經警採其等尿液送請台中市衛生局、台中縣衛生局、國防
      部憲兵司令部刑事鑑識中心檢驗結果，僅有被告乙○○遭
      檢出甲基安非他命呈陽性反應，被告乙○○與同案共犯鄭
      宇涵、白育魁其餘毒品成分部分則均未經檢出，此亦有台
      中市衛生局煙毒尿液檢驗成績書、台中縣衛生局九十一年
      一月二十二日第一三○九二號檢驗尿水報告書、國防部憲
      兵司令部刑事鑑識中心九十一年五月一日（九一）綱得字
      第五一九七號鑑驗通知書各一紙在卷可憑（見台灣台中地
      方法院檢察署九十一年度偵字第九三五號卷第一八八、五
      十七、一九四頁），足見前揭遭警查獲之如附表一編號１
      至２所示之毒品，即前述之第二級毒品ＭＤＭＡ二百七十
      顆、大麻捲煙十一支等，並非係供被告乙○○與同案共犯
      鄭宇涵、白育魁等人自己施用無疑。
（５）共犯鄭宇涵、白育魁雖證述稱：當天晚上剛好被告乙○○
      要去臺南，共犯鄭宇涵便向其借用前開自用小客車，並由
      被告乙○○責由共犯白育魁將車開往共犯鄭宇涵作頭髮之
      美容院，恰好車上由被告乙○○所遺留之○九一五—四八
      一七六二號行動電話響起，經接聽後發現是一名綽號「小
      傑」之男子，該男子是被告乙○○之友人，只與其等見過
      幾次面，該「小傑」之男子問其等要去哪裡，其等表示要
      去中華路吃宵夜，「小傑」說他也要去，其等便一同開車
      前往臺中縣大里市仁愛醫院去接「小傑」，沒想到警察來
      臨檢，才發現車上有如附表一所示之毒品等物，其等真的
      不曉得毒品是哪裡來的，也沒有要去賣毒品給「小傑」云
      云。然查：（１）秘密證人Ａ１於偵訊及本院審理時業已
      明確結證稱：電話先由綽號「阿貓」之共犯鄭宇涵接聽，
      後來再由綽號「小黑」之被告乙○○接聽，那是「小黑」
      之聲音，其聽得出來等語；於本院審理時結證稱：曾與被
      告乙○○電話上說過話，發生本件也是聽他的聲音等語，
      可見秘密證人Ａ１於上述與被告乙○○電話聯絡之時，並
      無誤認他人之可能，雖秘密證人Ａ１於本院審理時先稱：
      當天有與被告乙○○聯絡，繼稱：不確定是小黑等語，但
      其此部分先後所述稍有不同，係因秘密證人Ａ１於本院審
      理時關於涉及其自身行為而有所保留所致，本院認其於偵
      查、及本院審理時所稱：當天有與被告乙○○聯絡等情為
      可採，已如前述；且該○九一五—四八一七六二號行動電
      話，經原審比對通聯紀錄之結果，於九十一年一月三日至
      同年月四日凌晨間，均處於轉接之狀態，亦即撥打○九一
      五—四八一七六二號之行動電話門號之電話，均經被告乙○○設定轉接至亦為被告乙○○直承為其持用之○九二七
      —六六八七四四號（被告乙○○坦承其以案外人林柏宇之
      名義申請）行動電話（此可參見台灣台中地方法院檢察署
      九十一年度偵字第九三五號卷第一四○頁反面藍色原子筆
      註記之通聯紀錄，設定轉接時，通話時間點及長度均會相
      同），此等轉接情節，亦據證人即和信電訊股份有限公司
      職員丁○○於另案原審審理時及本院審理時結證，該等情
      節確屬經轉接之通聯紀錄無訛，並有和信電訊股份有限公
      司九十二年十二月二十三日函附之○九二七—六六八七四
      四號行動電話申請人林柏宇之預付卡門號申請資料一份可
      參（詳見另案原審九十二年度訴字第一九二八號刑事案卷
      九十三年四月九日之審判筆錄及第一○八頁、本院卷一第
      二五二至二五四頁）。可見證人乙○○於該秘密證人Ａ１
      撥打0000000000號行動電話表示要購買毒品時
      ，應與共犯鄭宇涵同處一處，才可能在秘密證人Ａ１撥打
      ○九一五—四八一七六二號轉接至○九二七—六六八七四
      四號行動電話時，有時候由共犯鄭宇涵接聽、有時候由被
      告乙○○接聽。換言之，所有撥打○九一五—四八一七六
      二號之電話均能自動轉接到被告乙○○另所持用之○九二
      七—六六八七四四號之行動電話上，此已據被告乙○○於
      另案原審前開案件審理時坦認：當天把○九一五—四八一
      七六二號手機遺留在前開自小客車上，但是到臺南時，還
      攜帶有○九二七—六六八七四四號之行動電話，供其與外
      界聯繫等語（見另案原審九十二年度訴字第一九二八號刑
      事案卷第二一七、二二一、二二二、二二三、二二四、二
      二五、二二六頁），此經本院調閱該案卷查明屬實在卷，
      而被告乙○○於本案原審及本院前審審理時則翻供否認攜
      帶○九二七—六六八七四四號之行動電話南下台南云云（
      見原審九十三年九月八日審判筆錄及本院前審審判筆錄）
      ，足見其畏罪情虛之一班，是亦可證被告乙○○於秘密證
      人Ａ１撥打○九一五—四八一七六二號行動電話，表示要
      購買毒品時，確曾經由前開轉接功能，而由其所攜之另一
      電話號碼為○九二七—六六八七四四號之行動電話，與秘
      密證人Ａ１聯繫交易毒品時間、地點等細節無誤，旋被告
      乙○○即攜帶○九二七—六六八七四四號行動電話一支避
      處於不詳處所，而推由鄭宇涵駕駛乙○○所有車牌號碼八
      Ｌ—五三八五號自用小客車，搭載白育魁，依約將毒品送
      達約定處所，所以共犯鄭宇涵、白育魁當場為警查獲時，
      被告乙○○與上述○九二七—六六八七四四號行動電話才
      未同時遭查獲，故共犯鄭宇涵、白育魁所辯，當時沒有跟
      秘密證人Ａ１在電話中有談到毒品之事情云云，乃屬虛偽
      之飾詞，不足憑採。至被告乙○○於原審聲請傳喚綽號「
      阿Ｋ」之其友人張凡軒及魏泛塵到庭，證明其案發當時曾
      至臺南市去拜訪張凡軒，不可能與秘密證人Ａ１聯絡販賣
      毒品云云。惟於本院審理中已不再聲請傳喚，且因撥打○
      九一五—四八一七六二號行動電話時，縱因該手機由共犯
      鄭宇涵、白育魁持有，然只要共犯鄭宇涵、白育魁不將業
      已響起之電話予以接聽，均得自動轉接至被告乙○○當時
      所攜帶之門號為○九二七—六六八七四四號之行動電話內
      ，被告乙○○自仍得與秘密證人Ａ１聯繫交易地點及時間
      ，從而，證人張凡軒、魏泛塵雖經原審多次傳喚均未到庭
      ，然現實已無傳喚證人張凡軒、魏泛塵到庭查證之必要。
      加以共犯鄭宇涵、白育魁於另案原審坦認與該綽號「小傑
      」之男子並不熟識，則以共犯鄭宇涵表示，當天是在臺中
      市○○路一帶之「藍星美容院」洗頭，要與共犯白育魁一
      起去臺中市○○○路夜市」吃宵夜，實無由臺中市○○路
      再驅車前往業已超過臺中市○○路夜市地點之臺中縣大里
      市仁愛醫院，去搭載一名不太熟識之友人，再一起前往位
      於臺中市○○路、臺中縣大里市仁愛醫院間之臺中市○○
      路夜市吃宵夜，所辯乃有一望即知之破綻及瑕疵存在，而
      不足採信。
（６）再查，共犯鄭宇涵及白育魁二人於遭警查獲時均神色慌張
      ，臉色發白、一直發抖，且共犯白育魁還向秘密證人Ａ１
      說：「都是你害的」等情，業據證人黃興綱於九十一年二
      月十九日偵訊時到庭結證明確，復於另案原審九十二年度
      訴字第一九二八號刑事案件九十三年四月九日審理時到庭
      結證稱：當天是駕駛即共犯鄭宇涵先下車的，下車時神色
      很緊張地問：要作什麼？而共犯白育魁則和後座之秘密證
      人Ａ１一直爭執，好像是說：「都是你、都是你」，二位
      共犯鄭宇涵、白育魁當時之神情都很緊張、臉色蒼白、講
      話會抖，是因為共犯白育魁之臉色特別白，所以偵訊時才
      會特別提到共犯白育魁有臉色發白之情形等語屬實，衡情
      證人黃興綱與共犯鄭宇涵、白育魁二人素無怨隙，僅係值
      勤辦案之員警，所述應無攀誣之必要，應堪採信。依現今
      國民對法律之認知，以及日常生活上遇見員警時之態度而
      言，一般人縱於深夜遭警攔檢，若非有犯罪之情形，鮮少
      有神色慌張、動輒發抖之情形出現，亦不會拼命怪罪一位
      僅係要一起去「吃宵夜」之友人「都是你害的」之情形出
      現，共犯鄭宇涵、白育魁若非知悉車上確實攜帶有如附表
      一所示之毒品，實無神色慌張之必要，所辯因為接受臨檢
      均會有點緊張，而且當時其等並沒有緊張等語，洵屬事後
      矯飾之詞，不足採信。
（７）共犯鄭宇涵、白育魁二人茍非係為販賣毒品牟利，其二人
      何須於深夜不辭辛勞，攜帶如附表一所示之毒品，自臺中
      市區駕車前往臺中縣大里市與一名不太熟識之友人見面，
      而甘冒為警查獲之風險？再以其等遭員警即證人黃興綱進
      行臨檢時之慌張神色等情以觀，當係知悉前揭自用小客車
      上，攜帶有屬於違禁物之如附表一所示之毒品無疑，是前
      揭客觀情節當可認定其等二人確有販賣毒品之主觀犯意。
（８）雖被告乙○○及同案被告鄭宇涵、白育魁二人均辯稱：不
      知扣案如附表一所示毒品等物為何人所有。惟如Ａ１及證
      人黃興綱所證述，足證上揭毒品係被告乙○○與同案被告
      鄭宇涵、白育魁共同持有，且係持以欲販賣給Ａ１，又依
      扣得之毒品數量龐大，更足證被告乙○○及同案被告鄭宇
      涵、白育魁於購入之初，即有販賣營利之意圖，雖被告乙○○及同案被告鄭宇涵、白育魁就扣案毒品互相推諉不知
      為何人所有，致本院無從推知扣案毒品確切之販入時間及
      地點，惟扣案毒品係於被告乙○○所有之汽車扣得，而所
      有連絡販賣及交付毒品之事宜，均以被告乙○○之上開0
      000000000號行動電話連繫，並由同案被告鄭宇
      涵接聽，而由同案被告白育魁取出毒品，足證上開毒品於
      販賣Ａ１之前，係由被告乙○○及同案被告鄭宇涵、白育
      魁共同販入而持有，俟機販賣至臻明確。至上述秘密證人
      Ａ１所指曾看過被告乙○○販賣大麻等毒品云云，因未能
      明確指出時間、地點、販賣毒品之種類、數量或對象等情
      節，依有疑則為有利被告認定之原則，難以認定被告乙○○等人確實曾賣出過毒品，但依上述秘密證人Ａ１所述，
      足以認定被告乙○○及共犯鄭宇涵、白育魁原來即有販賣
      之犯意而販入上述如附表一所示之毒品。
（９）被告乙○○之選任辯護人雖辯護稱：本件乃屬秘密證人Ａ
      １及警方所為之「陷害教唆」，因而取得之事證，並不具
      有證據能力云云。惟按警察機關在偵查販毒等重大危害社
      會治安，且又屬難以偵查之案件時，常使用誘捕方式辦案
      ，此等辦案方式，在不違反人身自由之不可受侵犯之憲法
      基本權之保障下，非不得已為之，所蒐集而來之證據資料
      ，亦非不得顯現於公判庭，採為法院論罪科刑之依據。惟
      此種誘捕方式之辦案，可區分為兩種，一為創造犯意型誘
      捕，一為提供機會型誘捕。前者，又稱為陷害教唆，係指
      行為人原無犯罪意思，因受他人（如便衣警察）之引誘，
      始生犯意，進而著手實行犯罪構成要件行為而言（最高法
      院九十一年臺上字第一五二三號刑事判決要旨參照），此
      種情形所取得之證據，並無證據能力。後者，又稱為機會
      教唆，係指行為人原本即有犯罪之意思，其從事犯罪構成
      要件行為之犯意，並非他人所創造，警察僅係利用機會加
      以誘捕，此種情形之犯罪行為人，本具有販賣毒品之犯意
      ，初非警察人員所造意，自得採為法院論罪科刑之依據（
      最高法院九十年度台上字第六○六號、九十年度台上字第
      二九七二號、九十年度台上字第四二三七號、九十年度台
      上字第四○三八號、八十九年度台上字第五七九一號、八
      十七年度臺上字第二九七號刑事判決要旨參照）。是所謂
      「陷害教唆」，係指犯罪行為人原不具犯罪之故意，純因
      司法警察之設計教唆，始萌生犯意，進而著手實行犯罪構
      成要件行為之謂。從而，欲辯明本件警方之辦案所取得之
      證據資料，得否採為法院論罪科刑之依據，參諸前揭說明
      ，尚須視共犯鄭宇涵及白育魁於遭警查獲前，原有無犯罪
      意思而定。經查：證人Ａ１於九十一年一月四日之警詢筆
      錄中，已明白證稱：因伊之前在臺中市ＰＵＢ曾看過他們
      賣過大麻一支五百元，Ｋ他命一粒認識的賣四百元，不認
      識的賣五百元，搖頭丸（ＭＤＭＡ）一粒賣三百至三百五
      十元不等，因為伊不想他們再害其他人，而舉發指證他們
      等語；復於九十一年二月二十五日偵訊中證述稱：伊先打
      電話給警局，再約共犯等出來，四、五個月前，在舞廳認
      識小黑，再認識小白、阿貓，他們三人在臺中市區各舞廳
      都有在賣搖頭丸、Ｋ他命及大麻，伊有看到小黑及阿貓在
      賣，用衛生紙包起來，拿給客人，小白是和他們在一起，
      但沒看過他有賣，都是當場一手交錢，一手交貨。小黑有
      向伊問過，要不要買，伊打電話給國光派出所之後，才打
      行動電話給他們等語，又於九十五年四月十一日在本院審
      理時結證稱：有看過朋友跟乙○○買大麻，有聽過朋友說
      有跟他調過Ｋ他命、搖頭丸等語，核與證人黃興綱即當場
      查獲共犯鄭宇涵、白育魁二人之員警，於九十一年二月十
      九日偵訊時到庭結證稱：九十一年一月四日凌晨二點到派
      出所上班，即接獲秘密證人Ａ１來電，檢舉有人持有並販
      賣毒品，伊本想要請臺中市轄區警方去查，但Ａ１堅持要
      伊去查，說要給伊作業績等語，以及另案原審九十二年度
      訴字第一九二八號刑事案件，於九十三年四月九日審理時
      到庭結證稱：事前不認識秘密證人Ａ１，也沒有因為別的
      案件偵辦過秘密證人Ａ１，秘密證人Ａ１是在九十一年一
      月四日凌晨電話報案，因為當時值的是二點的班，是一時
      五十分到警局，櫃臺的報案電話是其接的，秘密證人Ａ１
      來電說，臺中市繼中所轄區金沙百貨樓上，有類似搖頭丸
      之類的毒品，其表示那是臺中市繼中派出所的轄區，要幫
      他轉，但是他堅持要報案，說賣藥的人和台中市的警員有
      認識，所以希望由其工作之警局來辦，其表示，這不是其
      轄區，報案的人說要約對方的人來這邊，其表示說，約不
      約，其沒有辦法控制，如果有約過來，巡邏車經過的時候
      會特別注意，後來報案的人說，約在大里市仁愛醫院，當
      時好像沒有說時間，其就加強那裡的巡邏，與秘密證人Ａ
      １完全不認識，是該秘密證人Ａ１要求這樣做的，秘密證
      人Ａ１除了打電話之外，完全沒有見過面等語大致相符。
      簡言之，本件乃祕密證人Ａ１見共犯鄭宇涵、白育魁及被
      告乙○○間，有共同販賣毒品之行為，欲加以檢舉，乃以
      電話報案，並將原本即有販賣毒品犯意之共犯鄭宇涵、白
      育魁等人約至特定地點見面，此依前開說明，顯僅係對於
      已有犯罪決意之人提供犯罪之機會，而非誘發其犯罪之原
      因，要與行為人原無犯罪之故意，僅因遭受陷害教唆始為
      之者，迥然有別，無從援引陷害教唆之理由，充作其等免
      責之依據，從而，本件依此蒐集得之證據，自得採為法院
      論罪科刑依據之理。
（10）末查ＭＤＭＡ及大麻捲煙之物稀價昂，取得不易，且為政
      府嚴予查緝之違禁物，而販賣ＭＤＭＡ及大麻捲煙之之法
      定刑期為無期徒刑或七年以上有期徒刑，得併科新台幣七
      百萬元以下罰金。販賣第三級毒品者，處五年以上有期徒
      刑，得併科新台幣五百萬元以下罰金。刑責甚重，歷來販
      賣毒品者被查獲後，唯恐被判處重刑，幾乎皆極力否認有
      販賣毒品之犯行，然販賣毒品者苟無利潤可圖，衡情應無
      甘冒被查緝法辦處以重刑之危險，而無端平價供應他人。
      本件查扣之ＭＤＭＡ及大麻捲煙為數甚多，且被告乙○○
      指示同案被告鄭宇涵、白育魁二人繞遠路花費時間及精神
      駕車前往臺中縣大里市仁愛醫院，被告乙○○復提供行動
      電話，其間花費的車資、聯絡費用，在在顯示係需圖得利
      潤始能支付上開開銷。況倘被告被告乙○○及同案被告鄭
      宇涵、白育魁無利可圖，焉有不計風險，駕車攜帶ＭＤＭ
      Ａ及大麻捲煙之理。基上說明，堪認本件被告乙○○、及
      同案被告鄭宇涵、白育魁在主觀上應有販賣扣案之毒品藉
      以營利之意圖無疑，被告乙○○空言否認，所辯無非臨訟
      畏罪飾卸之詞，要無足採。至被告乙○○請求向和信電訊
      股份有限公司查詢，九十一年一月三日至四日，0000
      －000000號行動電話之受話地點，以證明當時乙○○未帶該行動電話南下云云。惟查被告乙○○在另案供述
      當時確有帶該行動電話至台南，已如前述，其此部分供述
      反覆，已有嚴重瑕疵，且該電話紀錄業經逾越保存期限而
      不存在，有和信電信股份有限公司九十二年十二月二三日
      函可證（見另案原審九十二年度一九二八號影印卷第十四
      頁背面），本院亦無從再予函查，另所請函查00000
      00000號行動電話受話地點，因該電話為警當場查獲
      ，且已有上述通聯紀錄附卷，本院亦認無在再函查其受話
      地點之必要。是綜據上述，本件事證已甚為明確，被告意
      圖營利販入海洛因之犯行，且被告乙○○、及共同被告鄭
      宇涵、白育魁等三人確係共犯，確實有前揭犯罪事實欄一
      之（一）之共同販賣第二級毒品ＭＤＭＡ、大麻煙等犯行
      洵堪認定。
二、關於犯罪事實欄一之（二）部分：
    訊據被告乙○○，固對於上揭犯罪事實欄一之（二）之先於
    九十一年底，向南部綽號「阿田」之男子，以一公斤四十萬
    元之價格購買第三級毒品Ｋ他命，再於九十二年間，向台北
    綽號「小四」之男子，以一千粒十二萬五千元之價格購買第
    二級毒品ＭＤＭＡ，及以一公斤十萬元之價格購買第二級毒
    品大麻後，伺機販賣。嗣於九十二年十一月十二日晚上二十
    二時三十分許，在台中市○村路○段九號之九號球撞球場，
    經海岸巡防總局中部地區巡防局苗栗機動查緝隊查獲，扣得
    其身上之第三級毒品Ｋ他命一包（毛重○．八公克）；其再
    帶同該隊於同日晚上二十三時五十分許，至台中市○○路○
    段四二○號十三樓之二，扣得其所有之第三級毒品Ｋ他命一
    包（毛重二．三公克）、一粒眠（俗稱「紅豆」、「強姦藥
    丸」，非屬本案之第二、三級毒品）八顆；其旋再帶同該隊
    於翌日，即九十二年十一月十三日凌晨一時五分許，至台中
    市○○區○○街三十巷九號十樓之十七，扣得其所有之第二
    級毒品ＭＤＭＡ約一千餘顆（合計驗餘總淨重三七四．三六
    公克）、第二級毒品大麻十九包（合計淨重一四九五．九九
    公克、空包裝重三一．三九公克）、第二級毒品大麻煙十九
    支（合計淨重八．八五公克、空包裝重○．六七公克）、第
    三級毒品Ｋ他命一包（合計驗餘總淨重共二二六二．一六公
    克）、第二級毒品安非他命一包（毛重一點九公克）、磅秤
    、研磨皿、分裝袋及分裝工具一批等物（即附表二所示之物
    ）等之事實坦承不諱，然矢口否認有何已販賣出第二級毒品
    ＭＤＭＡ、大麻煙，及已販賣出第三級毒品Ｋ他命等之行為
    ，辯稱是要配合海巡署追查上游，並無販賣故意云云。惟查
    ：
（一）上揭犯罪事實欄一之（二）之犯行，業據被告乙○○於原
      審九十三年十月六日審理時，到庭供述稱如下：「（審判
      長問被告乙○○：你於九十二年十一月十二日為警查獲之
      大量毒品，即大麻有一五一三公克、Ｋ他命二○六○公克
      、搖頭丸六○七公克如何來的？）被告答：那是我向台北
      綽號小四跟南部綽號阿田（音）的人買的，我是向小四購
      買大麻及搖頭丸，跟阿田是購買Ｋ他命，那是在查獲前前
      幾天剛買而已，購買的價錢Ｋ他命一公斤四十萬元、大麻
      一公斤十萬元、搖頭丸壹仟粒十二萬伍仟元。（審判長問
      被告乙○○：你購買上開大量毒品是否要販賣所用？）被
      告答：我原本買來是要供販賣用，但是還沒有販賣就被查
      獲了。」（見原審九十三年十月六日審判筆錄）等語，而
      按販賣毒品必被判處重刑，此為公眾週知之事實，被告甘
      冒被判處重刑而販賣毒品，顯有營利之意思，又所謂販賣
      毒品罪，係指行為人明知其為毒品，而意圖販賣營利，將
      毒品購入或賣出，有一於此，不必二者兼備，其犯罪即屬
      完成，此與意圖販賣而持有毒品罪，係指行為人以意圖販
      賣營利以外之原因而持有毒品，其後始起意營利販賣者，
      並不相同。因此，所謂販賣毒品者，並不以販入之後，復
      行賣出為必要條件，只要以營利為目的，將毒品購入或賣
      出，有一於此，其犯罪即已經完成，縱尚未賣出，仍應成
      立販賣毒品既遂罪。故不論販入或賣出之行為，皆屬販賣
      行為之一部分，最高法院八十八年度臺上字第二三九八號
      、九十年度臺上字第一二○四號、九十一年度臺上字第一
      一四三號、九十二年度台上字第一二七五號、九十二年臺
      上字第二○四七號及九十三年度台上字第一一○號刑事判
      決要旨均採此見解。雖證人即被告乙○○之高中同學江世
      瑛，曾於九十二年九月二日，在行政院海岸巡防署海岸巡
      防總局中部地區巡防局苗栗機動查緝隊訊問時供述稱，被
      告乙○○曾於九十二年八月初某日，在台中市○○路與漢
      口路附近以十二萬元之價格販賣第二級毒品ＭＤＭＡ及第
      三級毒品Ｋ他命予其非法施用等語（見台灣苗栗地方法院
      檢察署九十二年度偵字第四五四八號卷第九十四頁），然
      旋於偵查中隨即否認前開供述（見台灣苗栗地方法院檢察
      署九十二年度偵字第四五四八號卷第九十九頁），而購買
      確實時間、數量等均付闕如，且亦無其他積極證據證明，
      是證人江世瑛之陳述，尚難憑採。惟本案被告乙○○固矢
      口否認有何販賣毒品之行為，且就上開查獲之毒品，雖亦
      無積極證據足資證明已有對外販售之具體行為，然被告乙○○既係為意圖營利（賺取價差）而販入前揭毒品，並已
      伺機出售等情，詳如前述。是核被告乙○○前揭行為，仍
      已構成販賣第二級毒品ＭＤＭＡ、大麻煙，及販賣第三級
      毒品Ｋ他命等之犯行。
（二）此外，並有前揭扣案物品可稽，而該扣案之第二級毒品大
      麻十九包、第二級毒品大麻煙十九支，經囑託法務部調查
      局鑑定結果，確屬第二級毒品大麻十九包（合計淨重一四
      九五．九九公克、空包裝重三一．三九公克）、第二級毒
      品大麻煙十九支（合計淨重八．八五公克、空包裝重○．
      六七公克）無訛，此有該局九十二年十二月二日調科壹字
      第九九○○○○七六八號鑑定通知書一份附卷可參。扣案
      之第二級毒品ＭＤＭＡ約一千餘顆，經囑託內政部警政署
      刑事警察局鑑定結果，確屬第二級毒品ＭＤＭＡ約一千餘
      顆（合計驗餘總淨重三七四．三六公克，另有合計驗餘總
      淨重一九三．七二公克驗出為第三級毒品Ｋ他命，其餘則
      未含第二、三級毒品成分）無訛，扣案之第三級毒品Ｋ他
      命一包，鑑定結果確屬第三級毒品Ｋ他命（合計驗餘總淨
      重二○六八．四四公克，另加計前開驗出之驗餘總淨重一
      九三．七二公克之第三級毒品Ｋ他命，合計驗餘總淨重共
      二二六二．一六公克）無誤，此有該局九十三年二月三日
      刑鑑字第九二○二一九四九○號鑑驗通知書一份附卷可憑
      。
（三）雖被告乙○○再辯稱，其將所有之毒品購買回來，僅係想
      協助行政院海岸巡防署海岸巡防總局中部地區巡防局苗栗
      機動查緝隊追查毒品之來源，其係為了要提供線索給該查
      緝隊，且與台灣苗栗地方法院檢察署檢察官亦有諸多協議
      ，該署檢察官違反證人保護法相關之規定，將其移請併案
      審理，顯有未當云云。經查本件並非係行政院海岸巡防署
      海岸巡防總局中部地區巡防局苗栗機動查緝隊或台灣苗栗
      地方法院檢察署檢察官事先與被告乙○○協議，為追查毒
      品之來源，而由被告乙○○出面購買毒品，而係被告乙○○於前揭犯罪事實欄一之（二）之時地經警查獲毒品後，
      為依毒品危害防制條例第十七條：「犯第四條第一項至第
      四項、第五條第一項至第四項前段、第六條第一項至第四
      項、第七條第一項至第四項、第八條第一項至第四項、第
      十條或第十一條第一項、第二項之罪，供出毒品來源，因
      而破獲者，得減輕其刑。」之規定，獲得減輕其刑之寬典
      ，而於九十二年十一月十三日台灣苗栗地方法院檢察署檢
      察官訊問時供述稱，願協助查緝單位及檢方追查毒品上手
      ，請求准以用證人保護法相關之規定予以保護而已（見台
      灣苗栗地方法院檢察署九十二年度偵字第四五四八號卷第
      四十七、四十八頁），顯非係被告乙○○前揭所辯情形，
      雖被告乙○○另於九十三年四月十五日同上案件檢察官訊
      問時，曾告以依證人保護法第十四條第二項規定製作相關
      筆錄（見同上偵查卷第八九頁背面），但該法條項係規定
      ：「被告或犯罪嫌疑人雖非前項案件之共犯。但於偵查中
      供述其犯罪之前手、後手或相關犯罪之網絡，因而使檢察
      官得以追訴與該犯罪相關之第二條所列刑事案件之被告者
      ，參酌其犯罪情節之輕重、被害人所受之損害、防止重大
      犯罪危害社會治安之重要性及公共利益等事項，以其所供
      述他人之犯罪情節或法定刑較重於其本身所涉之罪且經檢
      察官事先同意者為限，就其因供述所涉之犯罪，得為不起
      訴處分。」所以依該規定得為不起訴處分者，係指「其因
      供述所涉之犯罪」。本件被告乙○○販賣毒品先被查獲後
      ，海岸巡防總局中部地區巡防局苗栗機動查緝隊固依被告
      嘉慶所提供線索，而於九十三年六月十八日破獲毒品案，
      此有該巡防局之函文附本院前審卷可證，但本件被告乙○○僅係在遭查獲涉嫌犯罪後，供出其前手等相關犯罪網路
      ，並非因其供述另涉其他犯罪，與上述證人保護法第十四
      條第二項規定得為不起訴處分之情形不同，其此部分辯解
      ，亦無足採。至被告乙○○請求函查000000000
      0號行動電話通聯紀錄，以證明其至九十三年四月間仍與
      海巡署人員聯絡云云，但該通聯紀錄已因逾六個月保存期
      限而不存在，有本院公務電話紀錄可按（見本院卷一第二
      八六頁），本院無從調閱，且縱被告乙○○於該時仍與海
      巡署人員聯絡，亦屬上述供出毒品來源之範疇，不能改變
      此部分犯行先遭查獲之事實，附此敘明。
（四）是綜據上述，被告乙○○空言否認，所辯無非臨訟畏罪飾
      卸之詞，要無足採，事證已臻明確，被告乙○○上揭犯罪
      事實欄一之（二）之犯行洵堪認定。
三、關於上揭犯罪事實欄一之（三）部分：
（一）訊據被告乙○○，對於上揭犯罪事實欄一之（三）遭警查
      扣之物品係其所有之事實，被告戊○○、己○○則對於上
      揭犯罪事實欄一之（三）其等遭警查扣之物品係其等所分
      別持有之事實，固均坦承不諱，惟被告乙○○、戊○○、
      己○○等三人均矢口否認有何上揭犯罪事實欄一之（三）
      之犯行，被告乙○○辯稱：伊未販賣第二級毒品ＭＤＭＡ
      、大麻煙，及販賣第三級毒品Ｋ他命云云；被告戊○○、
      己○○等二人均辯稱：伊等均未販賣第三級毒品Ｋ他命云
      云。惟查：
（１）被告乙○○、己○○等二人均辯稱，前開警訊筆錄係遭警
      在查獲現場刑求而製作的，被告戊○○則辯稱，前開警訊
      筆錄其雖未遭警刑求，但係因看到被告乙○○、己○○在
      現場被打害怕而製作的，被告戊○○、己○○等二人更均
      辯稱，前開在臺灣臺中地方法院檢察署檢察官所製作之偵
      訊筆錄雖係其等所供述，檢察官亦未刑求，但是因為其等
      害怕所以才承認云云。惟查：、被告乙○○、戊○○、
      己○○等三人於偵查中均未供述稱遭警刑求，且被告乙○○、己○○等二人素行均為不佳，被告乙○○曾犯違反毒
      品危害防制條例罪，被告己○○則前曾犯違反毒品危害防
      制條例等罪，其中於九十一年間所觸犯共同販賣第三級毒
      品案件，經臺灣高等法院高雄分院以九十二年度上訴字第
      一四三號刑事判決判處有期徒刑七年（嗣經最高法院以九
      十四年度台上字第七０九六號駁回上訴而確定），被告乙○○、己○○等二人對訴訟程序均不陌生，必然熟稔，茍
      真遭警刑求，不正方法取供，必然提出異議，惟未見其等
      於偵查中有提出任何遭警刑求之異議，且觀諸前開被告乙○○、戊○○、己○○等三人之警訊筆錄，被告乙○○亦
      曾供述稱：「被告戊○○未幫我拿貨或販賣毒品。」（最
      初之供述）、「我想自己承擔下來，不想連累朋友。」、
      「查獲當時在場之王宏仁、莊德義均未幫我販賣毒品。」
      、被告戊○○亦曾供述稱：「未幫被告乙○○販賣搖頭丸
      毒品。」、被告己○○亦曾供述稱：「未幫被告乙○○販
      賣搖頭丸毒品。」等語，亦有避重就輕及未強逼其等承認
      較重販賣第二級毒品ＭＤＭＡ（俗稱搖頭丸、快樂丸）之
      犯行，並栽贓另二位在場人之王宏仁、莊德義均亦幫被告
      乙○○販賣毒品之情形，經核顯非係遭警刑求而製作之警
      訊筆錄應有之現象，是其等辯解警訊筆錄是其等遭警刑求
      而製作云云已有懷疑之處。、被告乙○○、戊○○、己○○等三人均供述，並無遭警刑求之證據，亦無証據可資
      証明，其等身上亦無遭警刑求之傷存在等語（見本院九十
      三年五月十二日訊問筆錄）。、被告乙○○、戊○○、
      己○○等三人聲請傳喚之證人王宏仁於原審九十三年八月
      四日審理時，到庭具結，經實施隔離交互詰問證稱如下：
      「（在九十三年四月二十一日當天你人在何處？）我在乙○○位於台中市○○區○○路二段一五三號三樓之三的租
      賃處，我是在二十日的下午約三、四點到達的，這段期間
      一直到員警來搜索時，我都是在該處，但中間有出去買過
      東西，時間約只有五分鐘，這段時間，租賃處就只有被告
      三人。（被告三人是否有人離開過現場？）當時被告己○○有出去過，時間我不清楚，是因為被告乙○○託他出去
      拿東西才出去的。（後來警方到現場搜索的經過，請連續
      陳述？）當時我在上網，警察跟被告己○○一起進來，警
      察一進來，一群人就將我們壓在地上，當時我只聽到被告
      己○○他說，他想要換隱形眼鏡，因為他被警察打到眼鏡
      破掉，至於是何眼鏡我不清楚，警察進來之後原本有錄影
      ，因為己○○這句話說完之後，我就有聽到警察說，將錄
      影機關掉，並跑過去己○○那邊，問他誰打你、誰打你？
      （己○○說，當時他有被警察打到眼鏡破掉，情形如何？
      ）我沒有看到。（己○○當時眼睛情形如何，你有無觀察
      到？）在警察局時候，我有看到他的左眼角眼白部分紅紅
      的。（當天警方去搜索過程中，警方對於被告乙○○、戊○○執行搜索情形你有無看到？）我跟戊○○趴在地上，
      乙○○有要求要上廁所，警察就踹他一腳，不讓他去，是
      那位警察我不清楚，當時約有五、六個警察在場，警察之
      後在等一個長官來，之後就將我們帶回警局，就這樣而已
      。（警方在執行搜索過程中，是否有攜帶警械？）有的，
      他們每人都有帶槍。（乙○○被踹完之後身體狀況如何？
      ）乙○○被警察踹一腳之後大小便就出來了。（他大小便
      出來之後是否就馬上更衣？）警察是要讓我們到警局之前
      才讓乙○○換褲子。（你陳述主詰問所述情形發生地點在
      何處？）在乙○○租賃處，地址門牌我不知道。（你跟乙○○、己○○、戊○○三人是否都有去警局製作筆錄？）
      有。（你們四人製作筆錄地點是否在乙○○租賃處？）不
      是的。（警察有在乙○○租賃地點對被告三人製作筆錄嗎
      ？）沒有。（警察在搜索乙○○住處是否有對被告三人進
      行詢問？）有詢問現場情況，但是沒有製作筆錄，警察從
      被告己○○背包內拿出Ｋ他命，問己○○說，這是什麼東
      西，己○○說不知道，警察就把Ｋ他命拿出來往他臉上砸
      上去，Ｋ他命沒有爆裂開來，己○○也沒有受傷，己○○
      這過程都沒有講話，其他被告的情形，我沒有看到，因為
      我趴在地上，但因為己○○是趴在我旁邊，所以我有看到
      。（己○○被砸時候有沒有受傷？）沒有受傷。（你在警
      局製作筆錄時，被告三人是否也在警局製作筆錄？）是的
      。（你有無看到他們製作筆錄情形？）沒有，因為我們是
      分開製作筆錄的，我看不到他們三人，也沒有聽到被告三
      人被刑求的哀嚎聲。」。又被告三人於本院審理時各以證
      人身分具結作證，證人即被告乙○○稱：（你知道在警訊
      中所言對於戊○○、己○○的陳述對該兩位的利害關係？
      ）我只是照警詢筆錄講。但我知道照這樣講會影響他們二
      人的利益。（有無辦法舉證證明警察叫你照筆錄這樣講，
      是要給你什麼好處或是威脅？）筆錄時警察一直強調犯後
      態度，我那時只想趕快交保，就這樣講。（在地院時九十
      三年八月四日當天說有被刑求，證人王宏仁也說你被警察
      踹一腳，當天情形如何？）手銬銬在後面，他問我，我說
      沒有，他從我肚子踹下去，我大、小便都出來，我說讓我
      清洗一下，他不肯，我人趴在地上，手被手銬銬住。那天
      確定警察有無錄影？）有。（被告己○○當時被扣到東西
      時，警察有問？己○○如何回答？）己○○說不知道，己○○有說警察打人，錄影機切掉了，警察叫我頭轉過去。
      另證人即被告己○○稱：（你在警察局、偵查中為何說有
      幫乙○○送毒品，他有給你錢？）在警察局警察跟我說這
      不關你的事，又不是你在賣，在檢察官那邊我會怕。（當
      時你也有說戊○○在幫忙送毒品？）沒有，是警察說要這
      樣講，才不會被收押禁見等語；另證人即被告戊○○稱：
      （為何在警察局如此說？）我看他們二人被打，心裡害怕
      ，在檢察官那裡也是心裡害怕等語（均見本院審理筆錄）
      。是據上證人王宏仁所證述之情節，警方製作警訊筆錄時
      並無刑求被告乙○○、戊○○、己○○等三人之情形；被
      告乙○○、戊○○、己○○等三人亦直承，在警局詢問時
      ，員警並沒有對其等刑求而施以強暴脅迫等語（見原審九
      十三年八月四日審判筆錄）（所以被告三人並未請求勘驗
      警詢錄音，亦無勘驗必要），被告三人所辯是在查獲現場
      所發生之情節，但證人王仁宏上述所證，先稱：只聽到被
      告己○○說他想要換隱形眼鏡，因為他被警察打到眼鏡破
      掉，我沒有看到己○○被警察打到眼鏡破掉等語，繼稱：
      因為我趴在地上，己○○是趴在我旁邊，有看到警察從背
      包內拿出Ｋ他命，問己○○說，這是什麼東西，己○○說
      不知道，警察就把Ｋ他命往他臉上砸，己○○這過程都沒
      有講話，其他被告的情形，我沒有看到等語，又稱：乙○○有要求要上廁所，警察就踹他一腳，不讓他去，乙○○
      被警察踹一腳之後大小便就出來了等語，可知，關於只是
      聽到被告己○○說被打？或親眼看見被告己○○遭Ｋ他命
      砸臉？只看到趴在旁邊之己○○情形、沒有看到其他被告
      之情形？或親眼看到被告乙○○遭踹一腳？證人王宏仁前
      後所述並不相同，又證人即被告乙○○上述所證稱：（被
      告己○○當時被扣到東西時，警察有問？己○○如何回答
      ？）己○○說不知道，己○○有說警察打人，錄影機切掉
      了，警察叫我頭轉過去等語，與證人王宏仁上述所稱：警
      察就把Ｋ他命往他臉上砸，己○○這過程都沒有講話等語
      ，關於被告己○○究係過程中都沒有講話？或有說警察打
      人，二人所述亦不相同，足見證人王宏仁及證人及被告乙○○此部份所述、顯有可疑，不能遽採。且依被告乙○○
      上揭本院審理中所述，被告乙○○警詢所述，是因要表現
      犯後態度，以求取交保，依證人即被告己○○上揭本院所
      述，亦係為求表現犯後態度，以爭取檢察官不要聲請收押
      禁見，均非因為外來之不當壓力，自可認定被告乙○○、
      戊○○、己○○等三人此部份所辯，係翻異飾卸之詞，不
      足採信，且按被告抗拒拘提、逮捕或脫逃者，得用強制力
      拘提或逮捕之，刑事訴訟法第九十條前段定有明文。縱認
      被告等身上物品有損壞或身體遭壓制，稍有不適之情形，
      確係警員於執行職務中所造成，惟查被告等於遭警逮捕時
      ，人數多達五人，縱被告乙○○確如其所述、及證人王宏
      仁所述，有遭警員壓制在地而大小便失禁之情形，因警員
      為免被告等人趁隙逃逸，且不能預知被告乙○○會因而大
      小便失禁，因此以強制力逮捕，尚難謂有遭刑求毆打情事
      ，頂多僅是員警執行搜索時之方式稍有瑕疵而已，仍不影
      響前開警訊筆錄及臺灣臺中地方法院檢察署檢察官所製作
      之偵訊筆錄之證據能力，仍得為證據。
（２）被告三人於本院審理時各以證人身分具結作證，均否認有
      何販賣毒品犯行，與其各在警詢時所述不符。本院審酌證
      人及被告三人各於警詢中之證述距案發日較近，當時記憶
      自較深刻，可立即反應所知，不致因時隔日久而遺忘案情
      ；且較少利害權衡之壓力而出於為自己或他人保留、隱瞞
      ，揆諸上開刑事訴訟法第一百五十九條之二之規定，證人
      即被告三人於警詢所為陳述，客觀上應具有較可信之特別
      情況，且亦為證明犯罪事實存否所必要，證人即被告三人
      各在警詢之陳述與本院審理時不符之處，應有證據能力，
      附此敘明。至被告三人及證人王宏仁雖均稱查獲現場有經
      警員錄影云云，但經查獲警局函覆並無線場蒐證錄影，有
      台中市警察局第六分局九十五年三月十七日中分六警字第
      ０九五００一二三三八號函在卷可按（見本院卷二第二七
      頁），此部份難為有利被告三人之認定。另被告己○○聲
      請再傳喚證人王宏仁，但證人王宏仁於原審已行交互結問
      ，其待證事項又相同，本院認無庸再予傳訊，併此敘明。
（３）被告己○○辯稱，其並未見到搜索票，搜索之員警即將其
      押在地上，沒有讓其看搜索票，搜索票所載之搜索範圍並
      不包括被告己○○，所以在被告己○○身上所查獲之Ｋ他
      命，是非法搜索取得，並不能作為證據云云。經查本案係
      於九十三年四月二十一日凌晨三時三十分許，經警持法院
      所核發之搜索票，至「受搜索之地點」即由被告戊○○名
      義承租（租金則由被告乙○○支付）供被告乙○○、戊○○、己○○等三人居住之台中市○○區○○路二段一五三
      號三樓之三進行搜索，「搜索範圍」包含前開處所、屋內
      在場之人、及犯嫌所使用之車輛，有關違反槍砲彈藥刀械
      管制條例、違反毒品危害防制條例案件相關贓物及其他不
      法證物，「應扣押之物」則包括有關違反槍砲彈藥刀械管
      制條例、違反毒品危害防制條例案件之贓證物等，並經被
      告乙○○、戊○○、己○○、及另在場人王宏仁等四人在
      搜索票上簽名按捺指印確認，此經原審調閱九十三年度聲
      搜字第一一五八號卷查明屬實，並有原審於九十三年四月
      二十日所簽發之搜索票影本一份在卷可考（見台灣台中地
      方法院檢察署九十三年度偵字第八○○○號卷第三十六頁
      ），且被告乙○○、被告戊○○亦均供述稱，警方至被告
      乙○○位於台中市○○路租賃處搜索時，確有出示法院搜
      索票等語（見原審九十三年八月四日審判筆錄）；而公訴
      人亦指訴稱，有關被告己○○經搜索查扣之毛重約五百公
      克之第三級毒品Ｋ他命一包，因Ｋ他命係屬第三級毒品之
      違禁物，員警依法本有取締之職責，被告己○○身背重達
      約五百公克之第三級毒品Ｋ他命一包要進入搜索之地點，
      客觀上認有合理之犯罪嫌疑，員警依據警察職權行使法之
      規定，對於該人實施攔檢盤搜，因而查獲該物品，依法並
      無不合，茍認有不合，因為第三級毒品Ｋ他命一包重達約
      五百公克，數量甚鉅，對於公共利益危害甚深，亦請依據
      刑事訴訟法第一百五十八條之四：「除法律另有規定外，
      實施刑事訴訟程序之公務員因違背法定程序取得之證據，
      其有無證據能力之認定，應審酌人權保障及公共利益之均
      衡維護。」之規定，而裁定認有證據能力等語（見原審九
      十三年五月二十七日準備程序筆錄），亦頗有可採之處，
      足見被告己○○上述所辯，要無足取，是在被告己○○身
      上所查獲之Ｋ他命，並非非法搜索取得，經核自得作為證
      據。
（４）上揭犯罪事實欄一之（三）之犯行，業據被告乙○○、戊○○、己○○等三人於警訊及偵查中直承不諱，並有犯罪
      事實欄一之（三）所述扣案之毒品、販毒所使用工具一批
      扣案可證，而扣案之被告乙○○所有之第二級毒品ＭＤＭ
      Ａ二十包、第二級毒品大麻煙六包、第三級毒品Ｋ他命十
      七包、被告戊○○所持有之第三級毒品Ｋ他命一包、被告
      己○○所持有之第三級毒品Ｋ他命五包，經囑託法務部調
      查局鑑定結果，確屬第二級毒品ＭＤＭＡ十八包（合計驗
      餘總淨重一四○九．六八公克，包裝合計重二四．五八公
      克，原扣案之二十包中，有二包墨綠色藥丸並非為第二級
      毒品ＭＤＭＡ）、第二級毒品大麻煙六包（合計共重六○
      ．四六公克，空包裝合計共重一九．七五公克）、第三級
      毒品Ｋ他命十三包（合計驗餘總淨重二一四七．七六公克
      ，包裝合計重四五．一六公克，原扣案之十七包中，有四
      包並非為第三級毒品Ｋ他命）、第三級毒品Ｋ他命一包（
      驗餘淨重一．七四公克，包裝重○．五九公克）、第三級
      毒品Ｋ他命五包（合計驗餘總淨重五○○．二八公克，包
      裝合計重七．七四公克）無訛，此有該局九十三年六月二
      十一日調科壹字第九三六二三九三二○○號、九十三年六
      月二十九日調科壹字第一二○○一三八九六號檢驗通知書
      、鑑定通知書各一份附卷可考。
（５）被告戊○○於九十三年四月二十一日警訊時供述稱：「乙○○的朋友如要購買，便與乙○○聯絡，而乙○○便以行
      動電話通知我，將Ｋ他命帶至約定地點，我就將Ｋ他命交
      給乙○○的朋友後，將錢收回交給乙○○。我約幫乙○○
      販賣Ｋ他命一個月左右，大部分是在台中市○○路之錢櫃
      ＫＴＶ旁，或是我們租屋樓下，就是台中市○○路與青海
      路口便利商店旁，交易Ｋ他命較多。均是乙○○將Ｋ他命
      分裝成一小包，價格為八百元。我幫乙○○販賣Ｋ他命幾
      次，我忘記了，平均每日約四、五次左右。己○○也有幫
      乙○○賣Ｋ他命。」（見台灣台中地方法院檢察署九十三
      年度偵字第八○○○號卷第二十二、二十三頁）；被告戊○○復於九十三年四月二十一日在臺灣臺中地方法院檢察
      署檢察官偵訊時供述稱：「我身上查獲之Ｋ他命，是我替
      乙○○送給客人剩下的（因為客人臨時不要那麼多），我
      還沒交還給乙○○，乙○○賣Ｋ他命，要我跑腿送給別人
      ，我幫他送貨三個禮拜，都是乙○○和客人聯絡好，約定
      地點，我將毒品帶到約定地點交給客人，沒有負責收錢，
      乙○○分裝好，一包一公克價格八百元，我幫他送貨，他
      沒給我錢，我剛下台中時，他買一輛機車送給我當交通工
      具，己○○他同時跟我下來台中的」等語（見台灣台中地
      方法院檢察署九十三年度偵字第八○○○號卷第五十七、
      五十八頁）。被告己○○於九十三年四月二十一日警訊時
      供述稱：「我身上持有之五包Ｋ他命，是乙○○要求我去
      台中市○○路旁拿回來給他，我有幫乙○○販賣Ｋ他命，
      而乙○○會給我錢，所以我是幫乙○○跑腿，乙○○的朋
      友如要購買，便與乙○○聯絡，而乙○○便以行動電話通
      知我，將Ｋ他命帶至約定地點，我就將Ｋ他命交給乙○○
      的朋友後，將錢收回交給乙○○。我約幫乙○○販賣Ｋ他
      命一個月左右，大部分都於台中市○○路之錢櫃ＫＴＶ旁
      ，或是我們租屋樓下就是台中市○○路與青海路口便利商
      店旁交易Ｋ他命較多。均是乙○○將Ｋ他命分裝成一小包
      ，價格為八百元。我幫乙○○販賣Ｋ他命約一個月，乙○○共給我三萬多元，我幫乙○○販賣Ｋ他命幾次，我忘記
      了，平均每日約四、五次左右。我還知道戊○○有幫乙○○拿Ｋ他命給別人。」（見台灣台中地方法院檢察署九十
      三年度偵字第八○○○號卷第十九、二十頁）；被告己○○復於九十三年四月二十一日在臺灣臺中地方法院檢察署
      檢察官偵訊時供述稱：「乙○○叫我於九十三年四月二十
      日下午十一時拿他的行動電話（白色的，我不知道號碼）
      ，到文心路過大雅路口，快到城市○○○○○路口，打電
      話給他朋友，他朋友指定要我在旁邊一輛機車的置物籃內
      拿一包東西，我拿了之後，回到青海路住處要開門時就被
      查獲，五萬二千元是我自己存的，我打算當晚回台北，我
      幫乙○○送毒品約一個月左右，都送去給乙○○的朋友，
      我只負責送，沒幫他收錢，他分裝好，一包價格八百元，
      沒談到送貨的代價，但我有私下向他借三萬元，戊○○也
      有幫乙○○送毒品」等語（見台灣台中地方法院檢察署九
      十三年度偵字第八○○○號卷第六十、六十一頁）。被告
      乙○○於九十三年四月二十一日警訊時供述稱：「經警查
      扣之物品均是我分裝毒品販賣所用，二萬九千二百元是我
      準備要買毒品所用，己○○身上查獲之毒品是我叫己○○
      去拿的，在台中市○○路與大雅路口附近拿的，是我拿我
      電話給己○○，叫己○○至約定地點與綽號『阿哲』之男
      子接洽，以三十萬元購買的，購買回來的毒品，我會去藥
      局買白色粉末藥品，加在Ｋ他命中攪拌後，再轉賣給別人
      ，我大約是九十二年十二月份開始販賣搖頭丸及Ｋ他命，
      自己要賣Ｋ他命時，就到藥房買藥粉來攪拌，減輕Ｋ他命
      之濃度，並增加重量圖利，我販賣搖頭丸及Ｋ他命，大部
      分都以酒店小姐為主，都是購買的人主動打電話給我，相
      約地方交貨，己○○供稱，幫我跑腿販賣Ｋ他命，大部分
      都於台中市○○路之錢櫃ＫＴＶ旁，或是我們租屋樓下就
      是台中市○○路與青海路口便利商店旁，交易Ｋ他命較多
      ，及幫我販賣Ｋ他命一個月左右時間，我給他三萬多元酬
      勞等情，是實在的，戊○○也是跟己○○一樣幫我販賣Ｋ
      他命，我也是一個月給戊○○三萬多元酬勞。」等語（見
      台灣台中地方法院檢察署九十三年度偵字第八○○○號卷
      第十五、十六、十七頁）；被告乙○○復於九十三年四月
      二十一日在臺灣臺中地方法院檢察署檢察官偵訊時供述稱
      ：「警察查扣之Ｋ他命、大麻、搖頭丸是我的，Ｋ他命十
      七包中有些是有摻藥粉，實際上沒那麼多，約一點二公斤
      ，Ｋ他命、搖頭丸都是要販賣的，大麻是自己使用的，我
      從九十二年底開始販賣，Ｋ他命一公克以六百元購入、搖
      頭丸一顆以一百一十元購入，Ｋ他命每公克八百元賣出，
      搖頭丸每顆賣二百五十元，我有請己○○及戊○○幫我送
      Ｋ他命，約一個多月，他們兩人也有收錢，搖頭丸都是我
      自己送，沒談送貨之價格，但己○○私下跟我借三萬元，
      房租是我負責付，從己○○身上查扣的Ｋ他命，也是準備
      販賣用」等語（見台灣台中地方法院檢察署九十三年度偵
      字第八○○○號卷第六十三、六十四、六十五頁）。經核
      被告乙○○、戊○○、己○○等三人供述前後均屬一致，
      應可憑採。
（６）被告戊○○、己○○於原審九十三年九月八日審理時，到
      庭供述稱如下：「（審判長問被告戊○○、己○○：對本
      案有何意見？）被告戊○○答：原則上我願意認罪，但是
      希望鈞院以刑法第五十九條裁判上酌減刑度，判處五年以
      下有期徒刑。被告己○○答：我認罪，但是希望跟被告戊○○一樣。」（見原審九十三年九月八日審判筆錄），並
      經本院勘驗當日庭訊錄音屬實，有勘驗筆錄附卷可證（件
      本院卷一第一０一至一０六頁），惟因本案涉及販賣鉅量
      毒品，危害社會甚深，原審斟酌再三，無法同意被告戊○○、己○○上開有條件之認罪請求，致往後審理時被告戊○○、己○○乃推翻供詞，否認犯罪。益徵其等確有與被
      告乙○○共同連續販賣第三級毒品Ｋ他命無訛。是據上所
      述，被告乙○○、戊○○、己○○嗣雖於本院審理中具結
      作證，均否認販賣犯行，顯係翻異飾卸之詞，不足採信。
（7）被告乙○○另辯稱：購買此部分毒品是為了配合海巡署查
     緝上游毒販，但尚未與海巡署聯繫，就遭第六分局警員查
     獲云云，惟查：此部分係經警循線申請搜索票當場查獲，
     被告乙○○甫遭查獲之時，於上揭警詢、偵查中均稱購入
     扣案毒品是要販賣等語，均未稱是要配合警方查緝上游毒
     販，其此部份所辯已有可疑，且如確實要查緝上游毒販，
     衡情應與警方人員事前聯絡，在交易過程開始蒐證，在交
     易當時現場查緝，豈有被告乙○○一人獨立完成買賣交易
     ，取得扣案毒品，而尚未與警方人員聯繫之理？可見被告
     乙○○此部份所辯是臨訟杜撰，不足採信。
（8）事證已臻明確，被告乙○○、戊○○、己○○等三人確有
     犯罪事實欄一之（三）之犯行，均洵堪認定。
四、按ＭＤＭＡ及大麻捲煙乃屬中樞神經興奮劑，服用者會有多
    話、喋喋不休、食慾降低、情緒及活動力亢進、產生幻覺、
    狂喜．．．．等症狀之行為特徵，並易發生體溫過高、痙攣
    ，甚致引發併發症而導致死亡；長期使用會產生心理之依賴
    ，強迫使用等神經系統之損傷，產生情緒不穩、憂鬱、視幻
    覺、失眠、記憶減退、妄想等症狀，並有噁心、肌肉痛、心
    悸、動作失調之生理毒害、抑鬱、精神錯亂、自殺傾向之心
    理毒害、橫紋肌溶解、血管內凝集、急性腎衰竭、體溫高達
    攝氏四十三度之致命毒害，業經行政院公告為毒品危害防制
    條例第二條第二項第二款之第二級毒品；Ｋ他命吸食後產生
    類似ＰＣＶ或ＬＳＤ之幻覺效果，藥效約可持續一小時，而
    對身體協調及判斷力之影響則可長達十六至二十四小時，有
    噁心、嘔吐、複視、視覺模糊、視覺影像扭曲、暫發性失憶
    及身體平衡感消失，嚴重時運動功能受損、高血壓，有時呼
    吸作用受到抑制而致死，在美國與ＦＭ２、ＧＨＢ列為三大
    約會強暴藥，業經行政院公告為毒品危害防制條例第二條第
    二項第三款之第三級毒品，合先敘明。是核被告乙○○所為
    ，係犯毒品危害防制條例第四條第二項、第三項之販賣第二
    、三級毒品罪；被告戊○○、己○○二人均係犯同條例第四
    條第三項之販賣第三級毒品罪。被告乙○○持有前開第二、
    三級毒品之目的既係在供販賣之用，則其持有該第二、三級
    毒品之低度行為，均應分別為販賣之高度行為所吸收，均不
    另論罪；被告戊○○、己○○等二人持有前述第三級毒品之
    目的，既係在供販賣之用，則其等持有該第三級毒品之低度
    行為，亦應為販賣之高度行為所吸收，亦不另論罪。被告乙○○所犯上述犯罪事實欄一之（二）之犯行、及上述犯罪事
    實欄一之（三）之販賣第二級毒品部分之犯行，起訴書雖未
    記載，但此部分與起訴書所載販賣第二、三級毒品部分，各
    具有連續犯之裁判上一罪關係，各為起訴效力所及，依審判
    不可分原則，本院自均應併予審理。再按共同實施犯罪行為
    之人，在合同意思範圍以內，各自分擔犯罪行為之一部，相
    互利用他人之行為，以達其犯罪之目的者，即應對於全部所
    發生之結果，共同負責；共同正犯之成立，祇須具有犯意之
    聯絡，行為之分擔，既不問犯罪動機起於何人，亦不必每一
    階段犯行，均經參與（最高法院二十八年上字第三一一○號
    、三十四年上字第八六二號判例可資參照）。是被告乙○○
    、鄭宇涵、白育魁三人就所犯犯罪事實欄一之（一）部分，
    彼此間有犯意之聯絡，行為之分擔，均為共同正犯。被告乙○○、戊○○、己○○三人就所犯犯罪事實欄一之（三）部
    分，自九十二年十二月間起，彼此間有犯意之聯絡，行為之
    分擔，亦均為共同正犯。被告乙○○所犯上開多次毒品危害
    防制條例第四條第二項、第三項之販賣第二、三級毒品等二
    罪之犯行，各時間緊接，犯罪構成要件又復相同，顯各係基
    於概括之犯意為之，各為連續犯，爰依刑法第五十六條之規
    定均分別以一罪論，並加重其刑（販賣第二級毒品罪法定本
    刑為無期徒刑部分，依刑法第六十四條第一項、第六十五條
    第一項規定，不得加重）。被告戊○○、己○○二人所犯上
    開毒品危害防制條例第四條第三項之販賣第三級毒品數行為
    ，時間緊接，犯罪構成要件又復相同，顯係基於概括之犯意
    為之，均為連續犯，爰依刑法第五十六條之規定均以一罪論
    ，並加重其等之刑。被告乙○○所犯上開毒品危害防制條例
    第四條第二項、第三項之販賣第二、三級毒品等二罪間，犯
    意各別，犯罪構成要件不同，應予分論併罰。被告乙○○販
    賣毒品被查獲後，向海岸巡防總局中部地區巡防局苗栗機動
    查緝隊表達願配合追查毒品上游來源，因而依乙○○所提供
    線情，而於九十三年六月十八日破獲毒品案，此有該巡防局
    之函文附本院卷可證，應依毒品危害防制條例第十七條之規
    定減輕其刑，原審以被告等三人罪證明確，予以論罪科刑，
    原無不合，惟查被告乙○○供出毒品來源因而破獲毒品案，
    原審未依法減輕其刑，尚有未當，又被告廖傑傑、戊○○販
    賣第三級毒品所得款項原審疏未諭知沒收，亦有未洽，被告
    等三人上訴意旨否認販賣毒品，雖無理由，惟原判決既有上
    開可議之處，自屬不能維持，應由本院將原判決撤銷改判。
    爰審酌被告乙○○、戊○○、己○○等三人犯罪之動機、目
    的、手段、智識程度、被告乙○○、己○○二人素行均為不
    佳，詳如前述，此有台灣台中地方法院檢察署刑案資料查註
    紀錄表二份在卷可按，不知戒慎惕勵，竟為謀個人私利，無
    視於政府制定毒品危害防制條例之立法美意，及毒品對於自
    身健康之戕害，及國家對於杜絕毒品犯罪之禁令，販賣第二
    、三級毒品，且數量鉅大，危害國民身體健康及社會治安，
    並造成毒品之泛濫，所生危害甚鉅，惡性非輕，及犯罪後被
    告乙○○、戊○○、己○○等三人均猶飾詞狡賴犯行，誤導
    偵辦方向，毫無悔意，犯後態度均極為不佳等一切情狀，分
    別量處如主文第二項、第三項所示之刑，被告乙○○部分並
    定其應執行刑如主文第二項所示，及就其販賣第二級毒品罪
    部分依刑法第三十七條第二項之規定，宣告褫奪公權三年，
    以資懲儆。扣案之如附表一編號１、２所示之第二級毒品Ｍ
    ＤＭＡ貳佰柒拾顆、大麻捲煙拾壹支、如附表二編號１、２
    、３所示之第二級毒品ＭＤＭＡ二十包計約壹仟餘顆（合計
    驗餘總淨重三七四．三六公克）、第二級毒品大麻捲煙一包
    計拾玖支（合計淨重八．八五公克、空包裝重○．六七公克
    ）、第二級毒品大麻十九包（合計淨重一四九五．九九公克
    、空包裝重三一．三九公克）、如附表三編號１、２所示之
    第二級毒品ＭＤＭＡ十八包（合計驗餘總淨重一四○九．六
    八公克，包裝合計重二四．五八公克，原扣案之二十包中，
    有二包墨綠色藥丸並非為第二級毒品ＭＤＭＡ）、第二級毒
    品大麻煙六包（合計共重六○．四六公克，空包裝合計共重
    一九．七五公克），依毒品危害防制條例第二條之規定，屬
    第二級毒品，扣案之如附表二編號４、５、６所示之第三級
    毒品Ｋ他命一包（毛重○．八公克）、第三級毒品Ｋ他命一
    包（毛重二．三公克）、第三級毒品Ｋ他命一大包（合計驗
    餘總淨重共二二六二．一六公克）、如附表三編號３所示之
    Ｋ他命十三包（合計驗餘總淨重二一四七．七六公克，包裝
    合計重四五．一六公克，原扣案之十七包中，有四包並非為
    第三級毒品Ｋ他命）、如附表三編號６所示之Ｋ他命一包（
    驗餘淨重一．七四公克，包裝重○．五九公克）、如附表三
    編號８所示之Ｋ他命五包（合計驗餘總淨重五○○．二八公
    克，包裝合計重七．七四公克），依毒品危害防制條例第二
    條之規定，則屬第三級毒品，均不問屬於犯人與否，爰依毒
    品危害防制條例第十八條第一項前段之規定，均宣告沒收銷
    燬之。另扣案之如附表二編號１、２、３所示之毒品包裝袋
    四十個、如附表三編號１、２所示之毒品包裝袋二十四個、
    如附表一編號４、５所示之行動電話一支（○九一五—四八
    一七六二號）、黑色皮包一個、未扣案之行動電話一支（○
    九二七—六六八七四四號），均係被告乙○○、鄭宇涵、白
    育魁三人，就所犯犯罪事實欄一之（一）部分之觸犯毒品危
    害防制條例第四條第二項之販賣第二級毒品罪供犯罪所用之
    物，應依毒品危害防制條例第十九條第一項義務沒收之規定
    ，亦均併予宣告沒收之。再扣案之如附表二編號４、５、６
    所示之毒品包裝袋三個、如附表三編號３、６、８所示之毒
    品包裝袋十九個、扣案之如附表二編號７所示之磅秤、研磨
    皿、分裝袋及分裝工具壹批、如附表三編號４所示之行動電
    話肆支（○九二五—四三九九五七、○九二二—五四九五五
    一、○九二三—五四六四二六、○九一五—六八二四四一號
    ）、如附表三編號５所示之電子秤壹個、研磨器壹個、研磨
    缽壹組、塑膠封口機壹台、塑膠分裝袋貳大袋、塑膠盒參個
    （用以裝盛第三級毒品Ｋ他命）、如附表三編號７所示之行
    動電話壹支（○九五五—七二○八○四號）、如附表三編號
    ９所示之行動電話貳支（○九二五—四○一一五四、○九二
    五—七二一○七四號）、如附表三編號１０所示之小背包壹
    個（裝前述第三級毒品Ｋ他命五包用），均係被告乙○○、
    戊○○、己○○等三人觸犯毒品危害防制條例第四條第三項
    之販賣第三級毒品罪供犯罪所用之物，應依毒品危害防制條
    例第十九條第一項義務沒收之規定，亦均併予宣告沒收之。
    又扣案如附表三編號１１所示之現金二萬九千二百元，係被
    告乙○○所有預備再販入第二、三級毒品以供販賣牟利之物
    （無從區分要販入第二級或第三級毒品），此據被告乙○○
    供明在卷（見九十三年度偵字第八０００號卷第十五頁），
    爰依刑法第三十八條第一項第二款規定宣告沒收如主文所示
    。至被告己○○供稱其販賣毒品一個月左右，每小包八百元
    ，每天約四、五次，以最有利於被告己○○計算，其販毒所
    得為八百元×四×三十等於九萬六千元。被告戊○○供稱其
    販賣毒品為一個月，有時供稱為三個星期，每小包八百元、
    每天四、五次，以最有利於被告戊○○計算，其販毒所得為
    八百元×四×廿一等於六萬七千二百元。故被告等三人販毒
    所得共十六萬三千二百元，應予依法宣告沒收，如全部或一
    部不能沒收時，以其財產抵償之。另犯罪事實欄一之（一）
    扣案之現金二千七百元，因共犯鄭宇涵、白育魁二人尚未自
    證人Ａ１處獲得交易代價，且查無相關事證足資認定係被告
    乙○○、鄭宇涵、白育魁等三人販賣毒品之所得或預備之物
    ，至扣案如附表一編號３所示之Ｋ他命五顆因係自九十一年
    一月二十三日起，始經行政院以院台法字第○九一○○○一
    六○五號公告列為毒品危害防制條例第三級第十九項之第三
    級毒品而生效，則於本件遭查獲之九十一年一月四日時，該
    Ｋ他命尚未經列管，尚非該當於第三級毒品，故此二部分均
    不另為沒收宣告之諭知，附此敘明。再犯罪事實欄一之（二
    ）所查扣之一粒眠（俗稱「紅豆」、「強姦藥丸」）八顆，
    因非屬本案之第二、三級毒品，而與本案無關；又所查扣之
    第二級毒品安非他命一包（毛重一點九公克），亦因被告乙○○所涉犯毒品危害防制條例第十一條第二項之持有第二級
    毒品罪嫌，業經臺灣臺中地方法院以九十三年度易字第二二
    三Ｏ號判決判處罪刑，並宣告沒收銷燬之確定，亦與本案無
    關，爰亦均依法不於本案予以為沒收之諭知，併予敘明。至
    於犯罪事實欄一之（三）所查扣之被告乙○○其餘二支行動
    電話（○九二二—五四九八六八、○九二五—七二一五○五
    號）、被告戊○○其餘二支行動電話（○九二五—四九○四
    六九、○九二二—五四九五五一號）、被告己○○其餘一支
    行動電話（○九一五—一九七四七二號）、被告己○○所持
    有之現金五萬二千元等物，則均無何積極證據可資證明係被
    告乙○○、戊○○、己○○等三人用以觸犯前開毒品危害防
    制條例第四條第三項之販賣第三級毒品罪所用或所得之物，
    尚與本件被告乙○○、戊○○、己○○等三人前揭所為共同
    販賣第三級毒品Ｋ他命部分無關，亦非屬違禁物，依法自不
    得為沒收之諭知，亦附此敘明。
據上論斷，應依刑事訴訟法第三百六十九條第一項前段、第三百
六十四條、第二百九十九條第一項前段，毒品危害防制條例第四
條第二項、第三項、第十八條第一項前段、第十七條、第十九條
第一項，刑法第十一條前段、第二十八條、第五十六條、第三十
七條第二項、第五十一條第五款、第九款、第十款，第三十八條
第一項第二款，判決如主文。
本案經檢察官丙○○到庭執行職務。
中    華    民    國    95    年    4    月    25    日
                刑事第九庭  審判長法  官  陳  筱  珮
                                  法  官  趙  春  碧
                                  法  官  余  仕  明
上列正本證明與原本無異。
如不服本判決應於收受送達後十日內向本院提出上訴書狀，其未
敘述上訴之理由者並得於提起上訴後十日內向本院補提理由書（
均須按他造當事人之人數附繕本）。
                                  書記官  林  玉  惠
中    華    民    國    95    年    4     月    27    日
附表一：
┌──┬──────┬─────┬────────────────────┐
│編號│品        名│數量及重量│  成                                分  │
├──┼──────┼─────┼────────────────────┤
│１  │ＭＤＭＡ    │二百七十顆│含第二級第八十三項毒品ＭＤＭＡ成分      │
│    │            │          │註：此處查獲之ＭＤＭＡ藥丸共有三類      │
│    │            │          │1.綠色藥錠一百顆，總淨重三四‧七六公克  │
│    │            │          │（驗餘淨重三四‧四二公克）              │
│    │            │          │2.灰綠色藥錠七二顆，總淨重二三‧○五公克│
│    │            │          │（驗餘淨重二二‧七四公克）              │
│    │            │          │3.草綠色藥錠九八顆，總淨重三四‧一八公克│
│    │            │          │（驗餘淨重三三‧八四公克）              │
├──┼──────┼─────┼────────────────────┤
│２  │大麻捲煙    │十一支    │含第二級第二十四項毒品大麻成分及醫療用麻│
│    │            │          │醉劑ＫＥＴＡＭＩＮＥ                    │
│    │            │          │總重五‧六九公克，包裝重○‧六三公克    │
├──┼──────┼─────┼────────────────────┤
│３  │Ｋ他命      │五顆      │含第三級第十九項毒品愷他命成分          │
│    │            │          │總淨重一‧一五公克，驗餘淨重○‧九二公克│
│    │            │          │（行為時尚未公告為第三級毒品）          │
├──┼──────┼─────┼────────────────────┤
│４  │行動電話一支│○九一五－│所有者及持有者均為被告乙○○            │
│    │            │四八一七六│                                        │
│    │            │二號      │                                        │
├──┼──────┼─────┼────────────────────┤
│５  │黑色皮包    │一個（裝前│所有者為被告乙○○、持有者則為共犯鄭宇函│
│    │            │述編號１、│、白育魁                                │
│    │            │２、３之毒│                                        │
│    │            │品用）。  │                                        │
└──┴──────┴─────┴────────────────────┘
附表二：
┌──┬─────┬────────┬─────────────────┐
│編號│品      名│   數量及重量   │     所        有          者     │
├──┼─────┼────────┼─────────────────┤
│１  │ＭＤＭＡ  │二十包，計約一千│乙○○                            │
│    │          │餘顆（合計驗餘總│                                  │
│    │          │淨重三七四．三六│                                  │
│    │          │公克）          │                                  │
└──┴─────┴────────┴─────────────────┘
┌──┬─────┬────────┬─────────────────┐
│２  │大麻捲煙  │一包，計十九支（│乙○○                            │
│    │          │合計淨重八．八五│                                  │
│    │          │公克、空包裝重○│                                  │
│    │          │．六七公克）    │                                  │
├──┼─────┼────────┼─────────────────┤
│３  │大麻      │十九包（合計淨重│乙○○                            │
│    │          │一四九五．九九公│                                  │
│    │          │克、空包裝重三一│                                  │
│    │          │．三九公克）    │                                  │
├──┼─────┼────────┼─────────────────┤
│４  │Ｋ他命    │一包（毛重○．八│乙○○                            │
│    │          │公克）          │                                  │
├──┼─────┼────────┼─────────────────┤
│５  │Ｋ他命    │一包（毛重二．三│乙○○                            │
│    │          │公克）          │                                  │
├──┼─────┼────────┼─────────────────┤
│６  │Ｋ他命    │一大包（合計驗餘│乙○○                            │
│    │          │總淨重共二二六二│                                  │
│    │          │．一六公克）    │                                  │
├──┼─────┼────────┼─────────────────┤
│７  │磅秤、研磨│一批            │乙○○                            │
│    │皿、分裝袋│                │                                  │
│    │及分裝工具│                │                                  │
└──┴─────┴────────┴─────────────────┘
附表三：
┌──┬──────┬────────┬─────────────────┐
│編號│品        名│   數量及重量   │     所        有          者     │
├──┼──────┼────────┼─────────────────┤
│１  │ＭＤＭＡ    │十八包（合計驗餘│所有者及持有者均為被告乙○○      │
│    │            │總淨重一四○九．│                                  │
│    │            │六八公克，包裝合│                                  │
│    │            │計重二四．五八公│                                  │
│    │            │克，原扣案之二十│                                  │
│    │            │包中，有二包墨綠│                                  │
│    │            │色藥丸並非為第二│                                  │
│    │            │級毒品ＭＤＭＡ）│                                  │
├──┼──────┼────────┼─────────────────┤
│２  │大麻煙      │六包（合計共重六│所有者及持有者均為被告乙○○      │
│    │            │○．四六公克，空│                                  │
│    │            │包裝合計共重一九│                                  │
│    │            │．七五公克）    │                                  │
├──┼──────┼────────┼─────────────────┤
│３  │Ｋ他命      │十三包（合計驗餘│所有者及持有者均為被告乙○○      │
│    │            │總淨重二一四七．│                                  │
│    │            │七六公克，包裝合│                                  │
│    │            │計重四五．一六公│                                  │
│    │            │克，原扣案之十七│                                  │
│    │            │包中，有四包並非│                                  │
│    │            │為第三級毒品Ｋ他│                                  │
│    │            │命）            │                                  │
├──┼──────┼────────┼─────────────────┤
│４  │行動電話四支│○九二五—四三九│所有者及持有者均為被告乙○○      │
│    │            │九五七、○九二二│                                  │
│    │            │—五四九五五一、│                                  │
│    │            │○九二三—五四六│                                  │
│    │            │四二六、○九一五│                                  │
│    │            │—六八二四四一號│                                  │
├──┼──────┼────────┼─────────────────┤
│５  │電子秤一個、│                │所有者及持有者均為被告乙○○      │
│    │研磨器一個、│                │                                  │
│    │研磨缽一組、│                │                                  │
│    │塑膠封口機一│                │                                  │
│    │台、塑膠分裝│                │                                  │
│    │袋二大袋、塑│                │                                  │
│    │膠盒三個（用│                │                                  │
│    │以裝盛第三級│                │                                  │
│    │毒品Ｋ他命）│                │                                  │
├──┼──────┼────────┼─────────────────┤
│６  │Ｋ他命      │一包（驗餘淨重一│所有者為被告乙○○，持有者則為被告│
│    │            │．七四公克，包裝│戊○○                            │
│    │            │重○．五九公克）│  66                              │
├──┼──────┼────────┼─────────────────┤
│７  │行動電話一支│○九五五—七二○│所有者及持有者均為被告戊○○      │
│    │            │八○四號        │                                  │
├──┼──────┼────────┼─────────────────┤
│８  │Ｋ他命      │五包（合計驗餘總│所有者為被告乙○○，持有者則為被告│
│    │            │淨重五○○．二八│己○○                            │
│    │            │公克，包裝合計重│                                  │
│    │            │七．七四公克）  │                                  │
├──┼──────┼────────┼─────────────────┤
│９  │行動電話二支│○九二五—四○一│所有者及持有者均為被告己○○      │
│    │            │一五四、○九二五│                                  │
│    │            │—七二一○七四號│                                  │
├──┼──────┼────────┼─────────────────┤
│１０  │小背包      │一個（裝前述第三│所有者及持有者均為被告己○○      │
│    │            │級毒品Ｋ他命五包│                                  │
│    │            │用）。          │                                  │
├──┼──────┼────────┼─────────────────┤
│１１│現金        │新台幣二萬九千二│所有者及持有者均為被告乙○○，預備│
│    │            │百元            │再販入毒品以供販賣之物            │
└──┴──────┴────────┴─────────────────┘
                                                      Ｆ

司法院資訊處製作；財團法人民間司法改革基金會備份。
